---
title: "Getekend Lijnenboek Bus"
subtitle: "Versie februari 2026"
author: "JG Pardyak"
format: 
  pdf:
    toc: true
    toc-depth: 3
    toc-title: "Inhoud"
    papersize: A4
    margin: 2cm
---


```{r}
#| echo: false
#| message: false
#| warning: false

library(tidyverse)
library(tidygraph)
library(ggraph)

"label, from, to
Bus15, Station Sloterdijk, Station Zuid
Bus18, Centraal Station, Slotervaart
Bus21, Centraal Station, Geuzenveld De Sav. Lohmanstraat
Bus22, Station Sloterdijk, Centraal Station
Bus34, Station Noord, Vogelbuurt Zuid
Bus35, Station Noord, Molenwijk
Bus36, Station Sloterdijk, Olof Palmeplein
Bus37, Station Noord, Amstelstation
Bus38, Olof Palmeplein, Buiksloterham
Bus39, Olof Palmeplein, Molenwijk
Bus40, Amstelstation, Muiderpoortstation
Bus41, Station Holendrecht, Amstelstation
Bus42, Centraal Station, Cruquius-eiland
Bus43, Centraal Station, Borneo Eiland
Bus44, Station Bijlmer ArenA, Diemen Noord
Bus47, Station Holendrecht, Station Bijlmer ArenA
Bus48, Centraal Station, Houthavens
Bus49, Station Bijlmer ArenA, IJburg Strandeiland
Bus61, Station Sloterdijk, Osdorpplein Noord
Bus62, Station Lelylaan, Amstelstation
Bus63, Station Lelylaan, Osdorp De Aker
Bus65, Amstelstation, KNSM-laan
Bus66, Station Bijlmer ArenA, IJburg
Bus68, Henk Sneevlietweg, John M. Keynesplein
Bus73, OLVG West, Slotermeerlaan
Bus75, Station Zuid, A.J. Ernststraat
BusN81, Centraal Station, Station Sloterdijk
BusN82, Centraal Station, Geuzenveld
BusN83, Centraal Station, Osdorp De Aker
BusN84, Centraal Station, Amstelveen Busstation
BusN85, Centraal Station, Gein
BusN86, Centraal Station, Station Bijlmer ArenA
BusN87, Centraal Station, Station Bijlmer ArenA
BusN88, Centraal Station, Nieuw Sloten
BusN89, Centraal Station, IJburg Strandeiland
BusN91, Centraal Station, Nieuwendam
BusN93, Centraal Station, Molenwijk
Bus218, Schiphol Airport/Plaza, Nieuwe Meer
Bus231, Station Sloterdijk, Abberdaan
Bus233, Station Sloterdijk, Sicilieweg
Bus245, Oostzanerdijk, Schiphol Airport/Plaza
Bus246, Borneolaan, Schiphol Airport/Plaza
Bus247, Bos en Lommerplein, Schiphol Airport/Plaza
Bus267, Anderlechtlaan, Anderlechtlaan
Bus360, Station Bijlmer ArenA, IJburg Strandeiland
Bus369, Station Sloterdijk, Schiphol Airport/Plaza
Bus461, Gelderlandplein, Zuidas
Bus463, Gelderlandplein, Bolestein
Bus464, Gelderlandplein, Vivaldi" %>% 
  I() %>% 
  read_csv() %>%
  select(from, to, label) %>%
  filter(!str_detect(label, "N")) %>%
  mutate(label = label %>%
           str_remove("Bus") %>%
           as.numeric()) %>%
  mutate(
    zone = case_when(
      label %in% c(18, 21, 34, 35, 37, 38, 43, 48, 245) ~ "Noord",
      label %in% c(40, 41, 44, 47, 49, 65, 66, 246, 360)    ~ "Zuid",
      label %in% c(15, 22, 36, 61, 62, 63, 231, 247, 369) ~ "West",
      TRUE                 ~ NA_character_
    )
  ) -> edges
```


```{r}
#| echo: false
#| message: false
#| warning: false

library(DiagrammeR)
library(DiagrammeRsvg)

CEN <- 'digraph G {
  layout = neato
  node [shape = circle, style = filled, fillcolor = lightgray, color=gray, height=0.1, label = "", fontsize = 10, fontname = "Arial"]
  edge [color=gray, fontsize = 10, fontname = "Arial"]

  1800 [pos = " 1, 0!", label = "CEN"]
  1801 [pos = "-1, 0!"]
  1802 [pos = "-1,-1!"]
  1803 [pos = "-2,-1!"]
  1804 [pos = "-2,-2!"]
  1805 [pos = "-3,-2!"]
  1806 [pos = "-3,-3!"]
  1807 [pos = "-4,-3!"]
  1808 [pos = "-4,-4!"]
  1809 [pos = "-5,-4!"]
  1810 [pos = "-5,-5!"]
  1811 [pos = "-6,-5!"]
  1812 [pos = "-6,-6!"]
  1813 [pos = "-7,-6!", label = "SLO"]
  
  2101 [pos = "-4,-2!", height=0.01]
  2102 [pos = "-4,-1!"]
  2103 [pos = "-5,-1!"]
  2104 [pos = "-5,-2!", height=0.01]
  2105 [pos = "-7,-2!", height=0.01]
  2106 [pos = "-7,-1.5!"]
  2107 [pos = "-8,-1.5!", height=0.01]
  2108 [pos = "-8,-3.5!"]
  2109 [pos = "-7,-3.5!", label = "GEU"]
  
  4301 [pos = " 3, 0!"]
  4302 [pos = " 3, 1!"]
  4303 [pos = " 5, 1!", height=0.01]
  4304 [pos = " 5, 0!", height=0.01]
  4305 [pos = " 4, 0!"]
  4306 [pos = " 4,-1!"]
  4307 [pos = " 5,-1!"]
  4308 [pos = " 5,-2!"]
  4309 [pos = " 6,-2!"]
  4310 [pos = " 6,-1!"]
  4311 [pos = " 7,-1!", label = "BOR"]
   
  4801 [pos = "-2, 0!"]
  4802 [pos = "-2, 1!", height=0.01]
  4803 [pos = "-3, 1!"]
  4804 [pos = "-3, 2!"]
  4805 [pos = "-2, 2!"]
  4806 [pos = "-2, 3!"]
  4807 [pos = "-3, 3!", label = "HOU"]

  1800 -> 1801 [label = "De Ruijterkade \n (lijn 18, 21, 48)"]
  1801 -> 1802 [label = "Droogbak \n (lijn 18, 21)"]
  1802 -> 1803 [label = "Nieuwe Westerdokstraat \n Haarlemmer Houttuinen \n Tussen de Bogen"]
  1803 -> 1804 [label = "Planciusstraat \n Haarlemmerplein \n (Korte) Marnixstraat"]
  1804 -> 1805 [label = "Marnixplein \n Frederik Hendrikplantsoen"]
  1805 -> 1806 [label = "Frederik Hendrikstraat \n (lijn 18)"]
  1806 -> 1807 [label = "Tweede Hugo de Grootstraat \n Jan van Galenstraat"]
  1807 -> 1808 [label = "Admiraal de Ruijterweg"]
  1808 -> 1809 [label = "Jan Evertsenstraat"]
  1809 -> 1810 [label = "Jan Tooropstraat"]
  1810 -> 1811 [label = "Postjesweg \n Robert Fruinlaan"]
  1811 -> 1812 [label = "Johan Huizingalaan"]
  1812 -> 1813 [label = "Louwesweg"]
  
  1805 -> 2101 [label = "Kostverlorenstraat \n Van Hallstraat \n (lijn 21)"]
  2101 -> 2102 [label = ""]
  2102 -> 2103 [label = "Haarlemmerweg"]
  2103 -> 2104 [label = "Bos en Lommerweg \n Burgemeester de Vlugtlaan"]
  2104 -> 2105 [label = ""]
  2105 -> 2106 [label = ""]
  2106 -> 2107 [label = "Ruys de Beerenbrouckstraat \n Antony Moddermanstraat"]
  2107 -> 2108 [label = "Aalbersestraat"]
  2108 -> 2109 [label = "De Savornin Lohmanlaan"]
  
  1800 -> 4301 [label = "De Ruijterkade \n Piet Heinkade  \n (lijn 43)"]
  4301 -> 4302 [label = "Vemenplein \n Jan Schaeferbrug \n Tosaristraat"]
  4302 -> 4303 [label = "Sumatrakade"]
  4303 -> 4304 [label = "Azartplein \n Verbindingsdam"]
  4304 -> 4305 [label = "J.F. Van Hengelstraat"]
  4305 -> 4306 [label = "C. van Eesterenlaan"]
  4306 -> 4307 [label = "Borneolaan"]
  4307 -> 4308 [label = "Borneolaan"]
  4308 -> 4309 [label = "Feike de Boerlaan"]
  4309 -> 4310 [label = "R.J.H. Fortuynstraat"]
  4310 -> 4311 [label = "Stuurmankade"]
  
  1801 -> 4801 [label = "De Ruijterkade \n (lijn 48)"]
  4801 -> 4802 [label = "Westerdoksdijk"]
  4802 -> 4803 [label = "Barentszplein \n Van Diemenstraat \n Tasmanstraat \n Spaarndammerdijk"]
  4803 -> 4804 [label = "Houthavenweg"]
  4804 -> 4805 [label = "Haparandaweg"]
  4805 -> 4806 [label = "Danzigerkade"]
  4806 -> 4807 [label = "Minervahavenweg \n Koivistokade"]
   
}
'

CEN %>% writeLines("CEN.gv")

CEN %>% grViz() %>% export_svg() %>% writeLines("CEN.svg")

system2(
  "inkscape",
  args = c(
    "CEN.svg",
    "--export-type=pdf",
    "--actions=select-all;transform-rotate:90;page-fit-to-selection;export-do"
  ),
  stdout = FALSE,
  stderr = FALSE
)
```


```{r}
#| echo: false
#| message: false
#| warning: false

NRD <- 'digraph G {
  layout = neato
  node [shape = circle, style = filled, fillcolor = lightgray, color=gray, height=0.1, label = "", fontsize = 10, fontname = "Arial"]
  edge [color=gray, fontsize = 10, fontname = "Arial"]

  3400 [pos = " 0, 0!", label = "NRD"]
  3401 [pos = "-1, 0!"]
  3402 [pos = "-1, 1!", height=0.01]
  3403 [pos = "-2, 1!", height=0.01]
  3404 [pos = "-2,-1!", height=0.01]
  3405 [pos = "-1,-1!"]
  3406 [pos = "-1,-3!"]
  3407 [pos = " 1,-3!"]
  3408 [pos = " 1,-4!"]
  3409 [pos = " 0,-4!"]
  3410 [pos = " 1,-5!", label = "VLK"]

  3501 [pos = " 2,-1!", label = "OLO"]
  3502 [pos = " 3,-1!"]
  3503 [pos = " 4,-1!"]
  3504 [pos = " 4,-2!"]
  3505 [pos = " 1,-2!"]
  3506 [pos = "-2,-2!", height=0.01]
  3507 [pos = "-3,-2!"]
  3508 [pos = "-5,-2!"]
  3509 [pos = "-5,-1!"]
  3510 [pos = "-6,-1!"]
  3511 [pos = "-6, 0!", height=0.01]
  3512 [pos = "-7, 0!"]
  3513 [pos = "-8, 1!"]
  3514 [pos = "-8, 2!"]
  3515 [pos = "-9, 3!"]
  3516 [pos = "-7, 3!"]
  3517 [pos = "-7, 2!", height=0.01]
  3518 [pos = "-6, 2!"]
  3519 [pos = "-6, 3!", label = "MOL"]
  
  3700 [pos = " 3, 0!"]
  3701 [pos = " 4, 0!", height=0.01]
  3702 [pos = " 5,-1!"]
  3703 [pos = " 6,-1!"]
  3704 [pos = " 6,-2!", height=0.01]
  
  3706 [pos = " 3, -5!", height=0.01]
  3707 [pos = " 2, -5!"]
  3708 [pos = " 2, -7!"]
  3710 [pos = " 0, -7!", label = "ASA"]  
  
  
  3801 [pos = " 1, 0!"]
  3802 [pos = " 1, 1!"]
  3803 [pos = " 2, 1!"]
  3804 [pos = " 2, 0!"]
  3805 [pos = " 1,-1!"]
  3806 [pos = "-1,-4!"]
  3807 [pos = "-2,-5!"]
  3808 [pos = "-2,-6!"]
  3809 [pos = "-3,-4!"]
  3810 [pos = "-3,-1!"]
  3811 [pos = "-4,-1!"]
  3812 [pos = "-4, 0!"]
  3813 [pos = "-5, 0!", label = "MET"]
  
  3400 -> 3401 [label = "IJdoornlaan \n (lijn 34)"]
  3401 -> 3402 [label = "Oosterlengte"]
  3402 -> 3403 [label = "Noorder- \n -breedte"]
  3403 -> 3404 [label = "Westerlengte \n Banne Buikslootlaan"]
  3404 -> 3405 [label = ""]
  3405 -> 3406 [label = "Kamperfoelieweg"]
  3406 -> 3407 [dir = "both", label = "Johan van Hasseltweg \n (via St. Noorderpark)"]
  3407 -> 3408 [label = "Meeuwenlaan \n (lijn 34, 38)"]
  3408 -> 3409 [label = "Havikslaan \n Kraaienplein \n (lijn 34)"]
  3409 -> 3410 [dir = "both", label = "Sperwerlaan \n Spreeuwenpark \n Valkenweg"]
  3409 -> 3806 [label = "Hagedoornplein \n (lijn 38)"]
  3408 -> 3410 [label = "Meeuwenlaan  \n (lijn 38)"]
  
  3400 -> 3801 [label = "IJdoornlaan \n (lijn 37, 38)"]
  3700 -> 3502 [label = "Th. Weeversweg \n (lijn 38)"]
  3502 -> 3503 [label = "Werengouw \n (lijn 35)"]
  3503 -> 3504 [label = "Volendammerweg"]
  3504 -> 3505 [label = "(Nieuwe) Purmerweg"]
  
  3505 -> 3407 [label = "Waddenweg \n Meeuwenlaan"]
  3406 -> 3506 [label = "Klaprozenweg \n (lijn 35)"]
  3506 -> 3507 [label = ""]
  3507 -> 3508 [label = "Klaprozenweg \n (lijn 35)"]
  3508 -> 3509 [label = "Atatürk"]
  3509 -> 3510 [label = "Strekkerweg"]
  3510 -> 3511 [label = "Scheepsbouwweg"]
  3511 -> 3512 [label = "Werktuig- \n -straat"]
  3512 -> 3513 [label = "Meteorenweg"]
  3513 -> 3514 [label = "Kometensingel"]
  3514 -> 3515 [label = "Kometensingel \n Oostzanerdijk"]
  3515 -> 3516 [label = "Molenaarsweg"]
  3516 -> 3517 [label = "Stellingweg"]
  3517 -> 3518 [label = ""]
  3518 -> 3519 [label = "Stellingweg"]
  
  3700 -> 3701 [label = "IJdoornlaan \n (lijn 37)"]
  3701 -> 3702 [label = ""]
  3702 -> 3703 [label = "Zuiderzeeweg"]
  3703 -> 3704 [label = ""]
  
  3704 -> 3706 [label = "Zuiderzeeweg \n (via Schellingwouderbrug \n en Amsterdamsebrug) \n Insulindeweg \n (via Muiderpoortstation) \n Wijttenbachweg \n Oosterpark"]
  3706 -> 3707 [label = ""]
  3707 -> 3708 [label = "Beukenweg \n Maritzstraat \n Krugerplein \n Schalk Burgerstraat \n Nobelweg"]
  3708 -> 3710 [label = "Hugo de Vrieslaan \n Overzichtweg"]

  
  
  3801 -> 3804 [label = "IJdoornlaan \n (lijn 37)"]
  3801 -> 3802 [label = "H. Cleyndertweg \n (lijn 38)"]
  3802 -> 3803 [label = "J.H. van Heekweg"]
  3803 -> 3804 [label = "J. Drijverweg"]
  3804 -> 3700 [label = "IJdoornlaan"]
  3501 -> 3805 [label = "Buik- \n -sloter- \n -meer- \n -plein \n (lijn 38)"]
  3501 -> 3502 [dir = "both", label = "Buik- \n -sloter- \n -meer- \n -plein"]
  3805 -> 3505 [label = "Waddenweg"]
  3806 -> 3807 [label = "Meidoornweg"]
  3807 -> 3808 [dir = "both", label = "Ranonkelkade"]
  3807 -> 3809 [label = "Van der Pekbrug \n Docklandsweg \n Asterweg"]
  3809 -> 3507 [label = "Ridderspoorweg"]
  3507 -> 3810 [label = "Floraweg \n (lijn 38)"]
  3810 -> 3811 [label = "Slijperweg"]
  3811 -> 3812 [label = "Vuurwerkerweg"]
  3812 -> 3813 [label = "Metaal- \n -bewerker- \n -weg"]
}
'

NRD %>% writeLines("NRD.gv")

NRD %>% grViz() %>% export_svg() %>% writeLines("NRD.svg")

system2(
  "inkscape",
  args = c(
    "NRD.svg",
    "--export-type=pdf",
    "--actions=select-all;transform-rotate:90;page-fit-to-selection;export-do"
  ),
  stdout = FALSE,
  stderr = FALSE
)
```


```{r}
#| echo: false
#| message: false
#| warning: false

ASA <- 'digraph G {
  layout = neato
  node [shape = circle, style = filled, fillcolor = lightgray, color=gray, height=0.1, label = "", fontsize = 10, fontname = "Arial"]
  edge [color=gray, fontsize = 10, fontname = "Arial"]

  4000 [pos = "0, 0!", label = "ASA"]
  4002 [pos = "2, 0!"]
  4003 [pos = "2,-1!"]
  4004 [pos = "4,-1!"]
  4005 [pos = "5,-1!", height=0.01]
  4006 [pos = "5,-2!", height=0.01]
  4007 [pos = "4,-2!"]
  4008 [pos = "5, 2!", label = "MDS"]
  
  6500 [pos = "3, 0!"]
  6501 [pos = "3, 1!"]
  6502 [pos = "4, 1!"]
  6503 [pos = "5, 1!"]
  6504 [pos = "6, 1!"]
  6505 [pos = "6, 2!"]
  6506 [pos = "7, 2!"]
  6507 [pos = "7, 1!"]
  6508 [pos = "8, 1!"]
  6509 [pos = "8, 0!"]
  6510 [pos = "7, 0!", label = "KNSM"]

  4000 -> 4002 [label = "Overzichtweg \n Hugo de Vrieslaan"]
  4002 -> 6500 [label = "Hugo de Vrieslaan \n Wethouder Frankeweg \n Galileïplantsoen \n (lijn 65)"]
  
  4002 -> 4003 [label = "Maxwellstraat \n (lijn 40)"]
  4003 -> 4004 [label = "Kruislaan"]
  4004 -> 4005 [label = "Science Park"]
  4005 -> 4006 [label = "Science Park"]
  4006 -> 4007 [label = "Science Park"]
  4007 -> 4004 [label = "Carolina MacGillavrylaan"]
  4004 -> 6502 [label = "Carolina \n MacGillavrylaan"]
  
  6500 -> 6501 [label = "Archimedesweg"]
  6501 -> 6502 [label = ""]
  6502 -> 6503 [label = "Molukkenstraat"]
  6503 -> 6504 [label = "Molukkenstraat \n (lijn 65)"]
  6504 -> 6505 [label = "Zeeburgerdijk"]
  6505 -> 6506 [label = "Panamalaan"]
  6506 -> 6507 [label = "Cruquiusweg"]
  6507 -> 6508 [label = "C. van Eesterenlaan"]
  6508 -> 6509 [label = "J.F. Van Hengelstraat \n Verbindingsdam"]
  6509 -> 6510 [label = "KNSM-Laan"]
  6503 -> 4008 [label = "Insulindeweg \n (lijn 40)"]
}
'

ASA %>% writeLines("ASA.gv")

ASA %>% grViz() %>% export_svg() %>% writeLines("ASA.svg")

system2(
  "inkscape",
  args = c(
    "ASA.svg",
    "--export-type=pdf",
    "--actions=select-all;transform-rotate:90;page-fit-to-selection;export-do"
  ),
  stdout = FALSE,
  stderr = FALSE
)
```

```{r}
#| echo: false
#| message: false
#| warning: false

BMR <- 'digraph G {
  layout = neato
  node [shape = circle, style = filled, fillcolor = lightgray, color = gray, height=0.1, label = "", fontsize = 10, fontname = "Arial"]
  edge [color = gray, fontsize = 10, fontname = "Arial"]
  4900 [pos = "0, 0!", label = "BMR"]
  4901 [pos = "1, 0!"]
  4902 [pos = "1,-1!"]
  4903 [pos = "2,-1!"]
  4904 [pos = "4,-1!"]
  4905 [pos = "4,-2!"]
  4906 [pos = "5,-3!"]
  4907 [pos = "5,-4!", height=0.01]
  4908 [pos = "6,-4!"]
  4909 [pos = "6,-3!"]
  4910 [pos = "7,-3!"]
  4911 [pos = "7,-2!"]
  4912 [pos = "8,-2!"]
  4913 [pos = "8,-1!"]
  4914 [pos = "7,-1!"]
  4915 [pos = "7, 0!"]
  4916 [pos = "8, 0!"]
  4917 [pos = "4,-3!", height=0.01]

  6601 [pos = "1, 1!"]
  6602 [pos = "3, 1!"]
  6603 [pos = "3, 2!"]
  6604 [pos = "4, 2!"]
  6605 [pos = "4, 1!"]
  6606 [pos = "6, 1!"]
  6607 [pos = "6, 0!"]
  6608 [pos = " 8, 1!"]
  6609 [pos = " 7, 1!"]
  6610 [pos = " 7, 2!", label = "VPS"]

  36001 [pos = "2,-2!"]
  36002 [pos = "3,-2!"]
  36003 [pos = " 9, 1!", label = "BEDL"]
  
  4401 [pos = "2, 1!"]
  4402 [pos = "2, 3!"]
  4403 [pos = "3, 3!"]
  4404 [pos = "3, 5!"]
  4405 [pos = "4, 5!"]
  4406 [pos = "4, 3!"]
  4407 [pos = "5, 3!"]
  4408 [pos = "5, 4!"]
  4409 [pos = "6, 4!"]
  4410 [pos = "6, 3!"]
  4411 [pos = "7, 3!"]
  4412 [pos = "7, 4!"]
  4413 [pos = "7.5, 4.5!", height=0.01]
  4415 [pos = "8, 3!", label = "DMN"]
  4416 [pos = "5, 5!"]
  4417 [pos = "6, 5!"]
  4418 [pos = "8, 5!"]
  4419 [pos = "8, 4!"]
  
  4408 -> 4416 [label = "Wilhelminaplantsoen", style = dashed, dir = "none"]
  4405 -> 4416 [label = "Burgemeester \n Bickerstraat", style = dashed, dir = "none"]
  4409 -> 4417 [label = "Buytenweg", style = dashed, dir = "none"]
  4417 -> 4418 [label = "Oude Waelweg", style = dashed, dir = "none"]
  4418 -> 4419 [label = "Meerkoet \n Zeezigt", style = dashed, dir = "none"]

  4900 -> 4901 [label = "Hoogoord- \n -dreef"]
  4901 -> 4902 [label = "Foppingadreef \n (lijn 49, 360**)"]
  4902 -> 4903 [label = "Karspeldreef"]
  4903 -> 4904 [label = "Karspeldreef \n (lijn 49)"]
  4904 -> 4905 [label = "Kromwijkdreef \n (via St. Kraaiennest)"]
  4905 -> 4917 [label = "Loosdrechtdreef \n (lijn 49)"]
  4917 -> 4906 [label = ""]
  4906 -> 4907 [label = "Provincialeweg \n Weesperbrug \n Gooilandseweg"]
  4907 -> 4908 [label = ""]
  4908 -> 4909 [label = "C.J. van Houtenlaan \n Prinses Irenelaan \n Casparuslaan"]
  4909 -> 4910 [label = "Plataanlaan \n Herensingel"]
  4910 -> 4911 [label = "Jan Tooropstraat"]
  4911 -> 4912 [label = "M. Nijfoffstraat \n Herensingel \n (via St. Weesp)"]
  4912 -> 4913 [label = "Stationsweg \n Korte Muiderweg \n Weesperweg"]
  4913 -> 4914 [label = "Maria- \n -hoeveweg \n Busbaan \n Maxisweg \n Muiderbrug"]
  4914 -> 4915 [label = "Diemerpolderweg"]
  4915 -> 4916 [label = "Fortdiemer-\n-damweg"]
  4916 -> 6608 [label = "Benno Premselabrug \n Muiderlaan"]
  

  4903 -> 36001 [label = "Gooiseweg \n (lijn 360)"]
  36001 -> 36002 [label = "Langbroek- \n -dreef"]
  36002 -> 4905 [dir = "both", label = "Langbroekdreef \n (lijn 49 via \n St. Gaasperplas)"]

  4901 -> 6601 [label = "Foppingadreef \n (lijn 44*, 66)"]
  6601 -> 4401 [label = "Bijlmerdreef"]
  4401 -> 6602 [label = "Bijlmerdreef \n (lijn 66)"]
  4401 -> 4402 [label = "Dolingadreef \n (lijn 44)"]
  4402 -> 4403 [label = "Daalwijkdreef"]
  4403 -> 4404 [label = "Bergwijkdreef \n Boven Rijkersloot \n Beneden R. \n (via St. Diemen Zuid)"]
  4404 -> 4405 [label = "Beneden R. \n Boven R.\n Beukenhorst"]
  4405 -> 4406 [label = "Hartveldseweg \n Muiderstraatweg"]
  4406 -> 4407 [label = "Prins Bernhardlaan"]
  4407 -> 4408 [label = "Prinses Beatrixlaan"]
  4408 -> 4409 [label = "Ouddiemerlaan \n (via St. Diemen)"]
  4409 -> 4410 [label = "Diemerpolderweg"]
  4410 -> 4411 [label = "Vogelweg"]
  4411 -> 4412 [label = "Tureluurweg"]
  4412 -> 4413 [label = "Rietzangerweg"]
  4413 -> 4419
  4419 -> 4415 [label = "Meerkoet \n Fregat \n Hermelijnvlinder"]
  
  6602 -> 6603 [label = "Elsrijkdreef \n (via St. Ganzenhoef)"]
  6603 -> 6604 [label = "Provincialeweg"]
  6604 -> 6605 [label = "Muiderstraatweg"]
  6605 -> 6606 [label = "Weteringweg"]

  6606 -> 6607 [label = "Diemerpolderweg"]
  6607 -> 4915 [label = "Diemerpolderweg \n (via Diemerknoop)"]
  6608 -> 36003 [label = "Pampuslaan \n (lijn 49, 360)"]
  6608 -> 6609 [label = "Pampuslaan \n (lijn 66)"]
  6609 -> 6610 [label = "IJburglaan"]
  4905 -> 6607 [label = "[A9] \n [A1]: Zaanstad \n (1a): IJburg \n (lijn 360)"]
  
  labelloc="b"
  label="* Bij terugkomst volgt u de stippellijn 
 ** Bij terugkomst gebruikt u afrit (1): Bijlmermeer"
  fontsize=6
}
'

BMR %>% writeLines("BMR.gv")

BMR %>% grViz() %>% export_svg() %>% writeLines("BMR.svg")

system2("inkscape",
        args = c("BMR.svg", "--export-type=pdf"),
        stdout = FALSE,
        stderr = FALSE)
```

```{r}
#| echo: false
#| message: false
#| warning: false

HOL <- 'digraph G {
  layout = neato
  node [shape = circle, style = filled, fillcolor = lightgray, color=gray, height=0.1, label = "", fontsize = 10, fontname = "Arial"]
  edge [color=gray, fontsize = 10, fontname = "Arial"]

  4100 [pos = " 0, 0!", label = "ASA"]
  4102 [pos = " 2, 0!"]
  4103 [pos = " 2,-1!"]
  4104 [pos = " 1,-1!"]
  4105 [pos = " 1,-2!"]
  4106 [pos = " 0,-2!"]
  4107 [pos = " 0,-3!"]
  4108 [pos = "-1,-3!"]
  4109 [pos = "-1,-5!"]
  4110 [pos = " 0,-5!"]
  4111 [pos = " 1,-5!"]
  4112 [pos = " 1,-4!"]
  4113 [pos = " 0,-4!"]
  4114 [pos = " 0,-6!"]
  4115 [pos = " 1,-6!"]
  4116 [pos = " 1,-8!"]
  4117 [pos = " 0,-8!"]
  4118 [pos = " 0,-9!"]
  4119 [pos = "-1,-9!", label = "HOL"]
  
  4701 [pos = " 0,-10!"]
  4702 [pos = " 1,-10!"]
  4703 [pos = " 1,-11!"]
  4704 [pos = " 5,-11!"]
  4705 [pos = " 5,-10!"]
  4706 [pos = " 4,-10!"]
  4707 [pos = " 4,-9!"]
  4708 [pos = " 5,-9!"]
  4709 [pos = " 5,-8!"]
  4710 [pos = " 4,-8!"]
  4711 [pos = " 4,-6!"]
  4712 [pos = " 3,-6!"]
  4713 [pos = " 3,-7!"]
  4714 [pos = " 2,-7!", label = "BMR"]
  
  4102 -> 4100 [label = "Hugo de Vrieslaan \n Overzichtweg"]
  4103 -> 4102 [label = "Maxwellstraat"]
  4104 -> 4103 [label = "Kruislaan"]
  4105 -> 4104 [label = "Rozenburglaan"]
  4106 -> 4105 [label = "Randweg"]
  4107 -> 4106 [label = "Rijksstraatweg"]
  4108 -> 4107 [label = "Busbaan"]
  4109 -> 4108 [label = "Stationsweg \n (via St. Duivendrecht) \n Pablo Nerudalaan"]
  4110 -> 4109 [label = "Alexander \n Dumaslaan"]
  4111 -> 4110 [label = "Charlotte \n Brontéstraat"]
  4112 -> 4111 [label = "Dickenslaan"]
  4113 -> 4112 [label = "Dalsteindreef"]
  4110 -> 4113 [label = "Dolingadreef"]
  4114 -> 4110 [label = "Dolingadreef"]
  4115 -> 4114 [label = "Bijlmerdreef"]
  4116 -> 4115 [label = "`s-Gravendijkdreef"]
  4117 -> 4116 [label = "Karspeldreef"]
  4118 -> 4117 [label = "Meerkerkdreef \n Huntumdreef \n (lijn 41)"]
  4119 -> 4118 [label = "Meibergdreef \n Holendrechtdreef"]
  4118 -> 4701 [label = "Meerkerkdreef \n (lijn 47)"]
  
  4701 -> 4702 [label = "Meerkerkdreef"]
  4702 -> 4703 [label = "Reigersbosdreef"]
  4703 -> 4704 [label = "Schoonhovendreef"]
  4704 -> 4705 [label = "Wageningendreef"]
  4705 -> 4706 [label = "Valburgdreef"]
  4706 -> 4707 [label = "Langbroekdreef"]
  4707 -> 4708 [label = "Langbroekdreef \n (via St. Gaasperplas)"]
  4708 -> 4709 [label = "Kromwijkdreef"]
  4709 -> 4710 [label = "Karspeldreef"]
  4710 -> 4711 [label = "Groesbeekdreef"]
  4711 -> 4712 [label = "Bijlmerdreef"]
  4712 -> 4713 [label = "Foppingadreef"]
  4713 -> 4714 [label = "Hoogoorddreef"]
}
'

HOL %>% writeLines("HOL.gv")

HOL %>% grViz() %>% export_svg() %>% writeLines("HOL.svg")

system2("inkscape",
        args = c("HOL.svg", "--export-type=pdf"),
        stdout = FALSE,
        stderr = FALSE)
```

```{r}
#| echo: false
LLL <- 'digraph G {
  layout = neato
  node [shape = circle, style = filled, fillcolor = lightgray, color=gray, height=0.1, label = "", fontsize = 10, fontname = "Arial"]
  edge [color=gray, fontsize = 10, fontname = "Arial"]

  # lijn 63
  6300 [pos = " 0, 0!", label = "LLL"]
  6301 [pos = "-1, 0!"]
  6302 [pos = "-1, 1!"]
  6303 [pos = "-2, 1!"]
  6304 [pos = "-2, 0!"]
  6305 [pos = "-3, 0!"]
  6306 [pos = "-3, 1!"]
  6307 [pos = "-4, 1!"]
  6308 [pos = "-4, 2!"]
  6309 [pos = "-5, 2!"]
  6310 [pos = "-5, 1!", label = "MTH"]

  6202 [pos = "-1,-1!"]
  6203 [pos = " 2,-1!"]
  6204 [pos = " 1,-1!"]
  6205 [pos = " 1, 0!"]
  6206 [pos = " 2, 0!"]
  6207 [pos = " 2,-3!"]
  6208 [pos = " 3,-3!"]
  6209 [pos = " 3,-2!"]
  6210 [pos = " 4,-2!"]
  6211 [pos = " 4,-4!"]
  6212 [pos = " 5,-4!"]
  6213 [pos = " 5,-2!"]
  6214 [pos = " 6,-2!"]
  6215 [pos = " 6,-1!"]
  6216 [pos = " 7,-1!"]
  6217 [pos = " 7,-3!"]
  6218 [pos = " 6,-3!", label = "ASA"]

  6300 -> 6301 [label = "Pieter \n Calandlaan"]
  6301 -> 6302 [label = "Johan Huizingalaan \n (lijn 63)"]
  6302 -> 6303 [label = "Comeniusstraat"]
  6303 -> 6304 [label = "Hemsterhuisstraat \n Luis Bouw-\n-meesterstraat"]
  6304 -> 6305 [label = "Pieter Calandlaan"]
  6305 -> 6306 [label = "Meer en Vaart"]
  6306 -> 6307 [label = "Osdorper Ban"]
  6307 -> 6308 [label = "Baden Powellweg"]
  6308 -> 6309 [label = "Ookmeerweg"]
  6309 -> 6310 [label = "Baldwinstraat"]

  6301 -> 6202 [label = "Johan Huizingalaan \n (lijn 62)"]
  6202 -> 6204 [label = "Aletta Jacobslaan \n Vlaardingenlaan \n (via St. Henk Sneevlietweg)"]
  6204 -> 6205 [label = "Aalsmeer-plein \n -weg"]
  6205 -> 6206 [label = "Hoofddorp-plein \n -weg \n Zeil-brug \n -straat"]
  6206 -> 6203 [label = "Amstelveenseweg \n (via Haarlemmermeerstation)"]
  6203 -> 6207 [label = "Stadionplein \n Amstelveenseweg \n (via St. Amstelveenseweg)"]
  6207 -> 6208 [label = "De Boelelaan"]
  6208 -> 6209 [label = "Parnassusweg"]
  6209 -> 6210 [label = "Strawinskylaan \n (via St. Zuid)"]
  6210 -> 6211 [label = "Beethovenstraat \n Van Leijenberghlaan"]
  6211 -> 6212 [label = "Van Boshuizenstraat"]
  6212 -> 6213 [label = "Europaboulevard \n (via St. RAI) \n Europaplein"]
  6213 -> 6214 [label = "President \n Kennedylaan"]
  6214 -> 6215 [label = "Waalstraat"]
  6215 -> 6216 [label = "Rooseveltlaan \n Victorieplein \n Vrijheidslaan \n Berlagebrug \n Mr. Treublaan \n Prins Bernhard-\n-plein"]
  6216 -> 6217 [label = "Julianaplein"]
  6217 -> 6218 [label = "Over-\n-zichtweg"]
  }
'

LLL |> writeLines("LLL.gv")

LLL |> grViz() |> export_svg() |> writeLines("LLL.svg")

system2(
  "inkscape",
  args = c(
    "LLL.svg",
    "--export-type=pdf",
    "--actions=select-all;transform-rotate:90;page-fit-to-selection;export-do"
  ),
  stdout = FALSE,
  stderr = FALSE
)

```

```{r}
#| echo: false
SLO <- 'digraph G {
  layout = neato
  node [shape = circle, style = filled, fillcolor = lightgray, color=gray, height=0.1, label = "", fontsize = 10, fontname = "Arial"]
  edge [color=gray, fontsize = 10, fontname = "Arial"]

  1500 [pos = "-0.5, 0!", label = "SLO"]
  1501 [pos = " 1, 0!"]
  1502 [pos = " 1,-1!"]
  1503 [pos = " 2,-1!"]
  1504 [pos = " 2,-2!"]
  1505 [pos = " 3,-2!"]
  1506 [pos = " 3,-3!"]
  1507 [pos = " 2,-3!"]
  1508 [pos = " 2,-4!"]
  1509 [pos = " 4,-4!"]
  1510 [pos = " 4,-5!"]
  1511 [pos = " 5,-5!"]
  1512 [pos = " 5,-6!"]
  1513 [pos = " 6,-6!", label = "ZUI"]
  
  2200 [pos = " 2, 1!"]
  2201 [pos = "-2, 0!"]
  2202 [pos = "-2, 1!"]
  2203 [pos = " 3, 1!"]
  2204 [pos = " 3, 0!"]
  2205 [pos = " 4, 0!"]
  2206 [pos = " 4,-1!"]
  2207 [pos = " 5,-1!"]
  2208 [pos = " 5, 0!"]
  2209 [pos = " 7, 0!"]
  2210 [pos = " 7, 1!"]
  2211 [pos = " 8, 1!"]
  2212 [pos = " 8, 0!"]
  2213 [pos = " 9, 0!", height=0.01]
  2214 [pos = " 9, 1!"]
  2215 [pos = "11, 1!"]
  2216 [pos = "11, 0!"]
  2217 [pos = "12, 0!"]
  2218 [pos = "12,-1!"]
  2219 [pos = "11,-1!", label = "MUI"]
  
  3602 [pos = " 2, 6!"]
  3603 [pos = " 4, 7!"]
  3604 [pos = " 4, 6!"]
  3605 [pos = " 3, 6!"]
  3606 [pos = " 4, 5!", height=0.01]
  3607 [pos = " 5, 5!"]
  3608 [pos = " 5, 6!"]
  3609 [pos = " 5, 4!"]
  3610 [pos = " 6, 4!"]
  3611 [pos = " 6, 3!"]
  3612 [pos = " 7, 3!"]
  3613 [pos = " 7, 2!"]
  3614 [pos = " 8, 2!"]
  3615 [pos = " 8, 2.5!"]
  3616 [pos = " 9, 3!"]
  3617 [pos = " 8, 4!"]
  3618 [pos = " 7, 4!", height=0.01]
  3619 [pos = " 7, 5!"]
  3620 [pos = " 8, 5!", label = "NRD"]
  
  6101 [pos = "-3, 0!"]
  6102 [pos = "-3, 1!"]
  6103 [pos = "-4, 1!"]
  6104 [pos = "-7,-2!"]
  6105 [pos = "-7,-3!"]  
  6106 [pos = "-6,-3!"]  
  6107 [pos = "-6,-4!"]  
  6108 [pos = "-5,-4!"]  
  6109 [pos = "-5,-5!"]  
  6110 [pos = "-7,-5!", label = "OSD"]
  
  36901 [pos = "-2,-1!"]
  36902 [pos = "-4,-1!"] 
  36903 [pos = "-4,-2!"] 
  36904 [pos = "-4,-3!"]
  36905 [pos = "-5,-6!"]
  
  
  1500 -> 1501 [label = "Arlandaweg 
 (lijn 15)"]
  1501 -> 1502 [label = "Kimpoweg"]
  1502 -> 1503 [label = "Haarlemmer-
-weg"]
  1503 -> 1504 [label = "Einsteinweg
(aka [A10])"]
  1504 -> 1505 [label = "Bos en -\n- Lommerplein"]
  1505 -> 1506 [label = "Hoofdweg"]
  1506 -> 1507 [label = "Surinameplein"]
  1507 -> 1508 [label = "Haarlemmermeerstraat"]
  1508 -> 1509 [label = "Hoofddorp-plein 
 -weg 
 Zeil-brug 
 -straat"]
  1509 -> 1510 [label = "Amstelveenseweg 
 (via Haarlemmermeer-
-station)"]
  1510 -> 1511 [label = "Stadion-plein 
 -weg 
 Olympiaplein"]
  1511 -> 1512 [label = "Parnassusweg"]
  1512 -> 1513 [label = "Strawin-\n-skylaan"]
  
  1500 -> 2201 [label = "Arlandaweg 
 (lijn 22, 36, \n 61, 369)"]
  2201 -> 2202 [label = "Radarweg 
 (lijn 22, 36)"]
  2202 -> 2200 [label = "Basisweg 
 Transformatorweg"]
  2203 -> 2204 [label = "Nieuwe Hemweg"]
  2204 -> 2205 [label = "Spaarndammerdijk"]
  2205 -> 2206 [label = "Spaarndammerstraat 
 Westerpark 
 (via Mirakelbrug)"]
  2206 -> 2207 [label = "Willemsbrug"]
  2207 -> 2208 [label = "Haarlemmerplein"]
  2208 -> 2209 [label = "Tussen de Bogen 
 Haarlemmer Houttuinen 
 Nieuwe Westerdokstraat"]
  2209 -> 2210 [label = "Droogbak"]
  2210 -> 2211 [label = "De Ruijterkade (via Centraal St.)"]
  2211 -> 2212 [label = "Kam-\n-per-\n-brug"]
  2212 -> 2213 [label = "Prins -\n- Hendrikkade"]
  2213 -> 2214 [label = ""]
  2214 -> 2215 [label = "Kattenburger-plein 
 - gracht 
 Wittenburgergracht 
 Oostenburgergracht 
 Cruquiuskade"]
  2215 -> 2216 [label = "Panamalaan"]
  2216 -> 2217 [label = "Zeeburgerdijk"]
  2217 -> 2218 [label = "Molukkenstraat"]
  2218 -> 2219 [label = "Insulinde-\n-weg"]
  
  2200 -> 3602 [label = "Einsteinweg 
 (aka [A10])
 (lijn 36)"]
  2200 -> 2203 [label = "Transformator-
-weg 
 (lijn 22)"]
  3602 -> 3603 [label = "[A10] 
 Afrit (18): Tuindorp"]
  3603 -> 3604 [label = "Verlengde Stellingweg"]
  3604 -> 3605 [dir = "both", label = "Molenaarsweg"]
  3604 -> 3606 [label = "Stellingweg"]
  3606 -> 3607 [label = ""]
  3607 -> 3608 [dir = "both", label = "Stellingweg"]
  3607 -> 3609 [label = "Appelweg 
 Pomonastraat"]
  3609 -> 3610 [label = "Werktuigstraat"]
  3610 -> 3611 [label = "Scheepsbouwweg"]
  3611 -> 3612 [label = "Strekkerweg"]
  3612 -> 3613 [label = "Atatürk"]
  3613 -> 3614 [label = "Klaprozenweg"]
  3614 -> 3615 [label = ""]
  3615 -> 3616 [label = "Floraweg"]
  3616 -> 3617 [label = "Kamperfoelieweg"]
  3617 -> 3618 [label = "Banne Buikslootlaan"]
  3618 -> 3619 [label = ""]
  3619 -> 3620 [label = "IJdoorn-\n-laan"]
  
  2201 -> 6101 [label = "Arlandaweg 
 (lijn 61)"]
  6101 -> 6102 [label = "Barajasweg"]
  6102 -> 6103 [label = "Naritaweg"]
  6103 -> 36902 [label = "Seineweg"]
  6104 -> 6105 [label = "Aalberse-\n-straat"]  
  6105 -> 6106 [label = "De Savornin- \n -Lohmanlaan"]  
  6106 -> 6107 [label = "Troelstralaan"]  
  6107 -> 6108 [label = "Ookmeerweg"]  
  6108 -> 6109 [label = "Meer en Vaart"]  
  6109 -> 6110 [label = "Osdorpplein 
 (lijn 61)"]  
  
  2201 -> 36901 [label = "Radarweg 
 (lijn 369)"]
  36901 -> 36902 [label = "Haarlemmerweg"]
  36902 -> 36903 [label = "Burgemeester de Vlugtlaan"]
  36903 -> 6104 [label = "Antony Moddermanstraat 
 Ruys de Beerenbrouckstraat 
 (lijn 61)"]
  36903 -> 36904 [label = "Burgemeester de Vlugtlaan 
 (lijn 369)"]
  36904 -> 6108 [label = "Slotermeerlaan 
 President Allendelaan"]
  6109 -> 36905 [label = "Meer en Vaart 
 (lijn 369)", style=dotted ] 
  
}

'

SLO |> writeLines("SLO.gv")

SLO |> grViz() |> export_svg() |> writeLines("SLO.svg")

system2(
  "inkscape",
  args = c(
    "SLO.svg",
    "--export-type=pdf",
    "--actions=select-all;transform-rotate:90;page-fit-to-selection;export-do"
  ),
  stdout = FALSE,
  stderr = FALSE
)

```

```{r}
#| echo: false
SLO_369 <- 'digraph G {
  layout = neato
  node [shape = circle, style = filled, fillcolor = lightgray, color=gray, height=0.1, label = "", fontsize = 10, fontname = "Arial"]
  edge [color=gray, fontsize = 10, fontname = "Arial"]

  36901 [pos = " 0, 0!", label = "SLO"]
  36902 [pos = "-2, 0!"]
  36903 [pos = "-2,-1!"]
  36904 [pos = "-3,-1!"]
  36905 [pos = "-3,-2!"]
  36906 [pos = "-4,-3!"]
  36907 [pos = "-4,-4!"]
  36908 [pos = "-5,-4!"]
  36909 [pos = "-5,-5!"]
  36910 [pos = "-4,-5!"]
  36911 [pos = "-4,-6!", height=0.01]
  36912 [pos = "-5,-6!"]
  36913 [pos = "-5,-7!"]
  36914 [pos = "-6,-7!"]
  36915 [pos = "-6,-8!"]
  36916 [pos = "-7,-8!"]
  36917 [pos = "-7,-7!"]
  36918 [pos = "-9,-7!"]
  36919 [pos = "-9,-6!"]
  36920 [pos = "-11,-8!"]
  36921 [pos = "-9,-8!", label = "SCH"]
  
  36901 -> 36902 [label = "Arlandaweg \n (lijn 369)"]
  36902 -> 36903 [label = "Radarweg"]
  36903 -> 36904 [label = "Haarlemmerweg"]
  36904 -> 36905 [label = "Burgemeester de Vlugtlaan"]
  36905 -> 36906 [label = "Slotermeerlaan \n President Allendelaan"]
  36906 -> 36907 [label = "Meer en Vaart"]
  36907 -> 36908 [label = "Pieter Calandlaan"]
  36908 -> 36909 [label = "Louis Davidsstraat"]
  36909 -> 36910 [label = "Plesmanlaan"]
  36910 -> 36911 [label = "Laan van Vlaanderen"]
  36911 -> 36912 [label = ""]
  36912 -> 36913 [label = "Anderlechtlaan"]
  36913 -> 36914 [label = "Oude Haagseweg \n Zuidtangent"]
  36914 -> 36915 [label = ""]
  36915 -> 36916 [label = "Zuidtangent"]
  36916 -> 36917 [label = "Cateringweg"]
  36917 -> 36918 [label = "Schipholweg \n Zuidtangent \n (via Knooppunt \n Schiphol-Noord)"]
  36918 -> 36919 [label = "Koetsierstraat"]
  36919 -> 36920 [label = "Loevesteinse Randweg \n (via Buitenvelderttunnel) \n Westelijke Randweg"]
  36920 -> 36921 [label = "Handelskade \n Koepelstraat"]
}
'

SLO_369 |> writeLines("SLO_369.gv")

SLO_369 |> grViz() |> export_svg() |> writeLines("SLO_369.svg")

system2(
  "inkscape",
  args = c(
    "SLO_369.svg",
    "--export-type=pdf",
    "--actions=select-all;transform-rotate:0;page-fit-to-selection;export-do"
  ),
  stdout = FALSE,
  stderr = FALSE
)

```


```{r}
#| echo: false
SPI_245 <- 'digraph G {
  layout = neato
  node [shape = circle, style = filled, fillcolor = lightgray, color=gray, height=0.1, label = "", fontsize = 10, fontname = "Arial"]
  edge [color=gray, fontsize = 10, fontname = "Arial"]

  24501 [pos = " 0, 0!", label = "OOS"]
  24502 [pos = " 2, 0!"]
  24503 [pos = " 3,-1!", height=0.01]
  24504 [pos = " 4,-1!", height=0.01]
  24505 [pos = " 5,-2!"]
  24506 [pos = " 6,-2!"]
  24507 [pos = " 6,-3!", height=0.01]
  24508 [pos = " 4,-5!", height=0.01]
  24509 [pos = " 3,-5!"]
  24510 [pos = " 3,-7!"]
  24511 [pos = " 2,-7!"]
  24512 [pos = " 2,-6!"]
  24513 [pos = " 0,-6!"]
  24514 [pos = " 0,-7!"]
  24515 [pos = "-3,-7!"]
  24516 [pos = "-3,-8!"]
  24517 [pos = "-4,-8!"]
  24518 [pos = "-4,-9!"]
  24519 [pos = "-5,-9!"]
  24520 [pos = "-5,-8!"]
  24521 [pos = "-6,-8!", height=0.01]
  24522 [pos = "-7,-9!", height=0.01]
  24523 [pos = "-6,-9!", label = "SCH"]
  
  24501 -> 24502 [label = "Molenaarsweg \n Lange Vonder \n Vorticellaweg \n (lijn 245)"]
  24502 -> 24503 [label = ""]
  24503 -> 24504 [label = "IJdoornlaan \n (via St. Noord)"]
  24504 -> 24505 [label = ""]
  24505 -> 24506 [label = "Zuiderzeeweg"]
  24506 -> 24507 [label = ""]
  24507 -> 24508 [label = "Zuiderzeeweg \n (via Schellingwouderbrug \n en Amsterdamsebrug) \n Insulindeweg \n (via Muiderpoortstation) \n Wijttenbachweg \n Oosterpark"]
  24508 -> 24509 [label = ""]
  24509 -> 24510 [label = "Beukenweg \n Maritzstraat \n Krugerplein \n Schalk Burgerstraat \n Nobelweg"]
  24510 -> 24511 [label = "Hugo de Vrieslaan"]
  
  24511 -> 24512 [label = "Julianaplein \n (via Amstelstation)"]
  24512 -> 24513 [label = "Prins Bernhardplein \n Mr. Treublaan \n Berlagebrug \n Vrijheidslaan \n Victorieplein  \n Rooseveltlaan"]    
  24513 -> 24514 [label = "Europaplein \n Europaboulevard"] 

  24514 -> 24515 [label = "[A10] \n [A4]: Den Haag \n (1): Sloten"]
  24515 -> 24516 [label = "Anderlechtlaan"]
  24516 -> 24517 [label = "Oude Haagseweg 
 Zuidtangent"]
  24517 -> 24518 [label = ""]
  24518 -> 24519 [label = "Zuidtangent"]
  24519 -> 24520 [label = "Cateringweg"]
  24520 -> 24521 [label = "Schipholweg 
 Zuidtangent 
 (via Knooppunt 
 Schiphol-Noord)"]
  24521 -> 24522 [label = ""]
  24522 -> 24523 [label = ""]
}

'

SPI_245 |> writeLines("SPI_245.gv")

SPI_245 |> grViz() |> export_svg() |> writeLines("SPI_245.svg")

system2(
  "inkscape",
  args = c(
    "SPI_245.svg",
    "--export-type=pdf",
    "--actions=select-all;transform-rotate:0;page-fit-to-selection;export-do"
  ),
  stdout = FALSE,
  stderr = FALSE
)

```

```{r}
#| echo: false
SPI_246 <- 'digraph G {
  layout = neato
  node [shape = circle, style = filled, fillcolor = lightgray, color=gray, height=0.1, label = "", fontsize = 10, fontname = "Arial"]
  edge [color=gray, fontsize = 10, fontname = "Arial"]

  24601 [pos = " 0,-1!", label = "BOR"]
  24602 [pos = " 0, 1!"]
  24603 [pos = " 1, 1!"]
  24604 [pos = " 1, 2!"]
  24605 [pos = "-1, 2!"]
  24606 [pos = "-1, 0!", height=0.01]
  24607 [pos = "-2, 0!"]
  24608 [pos = "-3,-1!"]
  24609 [pos = "-2,-2!"]
  24610 [pos = "-3,-3!"]
  24611 [pos = "-2,-4!"]
  24612 [pos = "-3,-5!"]
  24613 [pos = "-3,-6!"]
  24614 [pos = "-4,-5!"]
  24615 [pos = "-5,-5!"]
  24616 [pos = "-5,-7!"]
  24617 [pos = "-6,-7!"]
  24618 [pos = "-6,-6!"]
  24619 [pos = "-7,-6!"]
  24620 [pos = "-7,-7!"]
  24621 [pos = "-8,-7!"]
  24622 [pos = "-8,-8!"]
  24623 [pos = "-9,-8!"]
  24624 [pos = "-9,-7!"]
  24625 [pos = "-10,-7!", height=0.01]
  24626 [pos = "-11,-8!", height=0.01]
  24627 [pos = "-10,-8!", label = "SCH"]
  
  24601 -> 24602 [label = "C. van \n Eesterenlaan \n (lijn 246)"]
  24602 -> 24603 [label = "J.F. Van Hengelstraat"]
  24603 -> 24604 [label = "Verbindingsdam \n Azartplein"]
  24604 -> 24605 [label = "Sumatrakade"]
  24605 -> 24606 [label = "Tosaristraat \n Jan Schaeferbrug \n Vemenplein \n Kattenburgerstraat"]
  24606 -> 24607 [label = "Prins \n Hendrikkade"]
  24607 -> 24608 [label = "Foeliestraat \n Valkenburgerstraat \n Mr. Visserplein"]
  24608 -> 24609 [label = "Jonas Daniël Meijerplein \n Weesper-straat \n -plein \n -poort \n Rhijnspoorplein"]
  24609 -> 24610 [label = "Mauritskade \n Torontobrug"]
  24610 -> 24611 [label = "Amsteldijk"]
  24611 -> 24612 [label = "Ceintuurbaan \n (via Sarphatipark)"]
  24612 -> 24613 [label = "Ferdinand Bolstraat \n Schelde-straat \n -plein"]    
  24613 -> 24614 [label = "Wielingenstraat \n Diepenbrockstraat"] 
  24614 -> 24615 [label = "Stadionweg"] 
  24615 -> 24616 [label = "Beethoven-\n-straat"] 
  24616 -> 24617 [label = "De Boelelaan"] 
  24617 -> 24618 [label = "Amstel-\n-veenseweg"] 
  24618 -> 24618 [label = ""] 
  24618 -> 24619 [label = "[A10] \n [A4]: Den Haag \n (1): Sloten"]
  24619 -> 24620 [label = "Anderlechtlaan"]
  24620 -> 24621 [label = "Oude Haagseweg \n Zuidtangent"]
  24621 -> 24622 [label = ""]
  24622 -> 24623 [label = "Zuidtangent"]
  24623 -> 24624 [label = "Cateringweg"]
  24624 -> 24625 [label = "Schipholweg \n Zuidtangent \n (via Knooppunt \n Schiphol-Noord)"]
  24625 -> 24626 [label = ""]
  24626 -> 24627 [label = ""]
}
'

SPI_246 |> writeLines("SPI_246.gv")

SPI_246 |> grViz() |> export_svg() |> writeLines("SPI_246.svg")

system2(
  "inkscape",
  args = c(
    "SPI_246.svg",
    "--export-type=pdf",
    "--actions=select-all;transform-rotate:0;page-fit-to-selection;export-do"
  ),
  stdout = FALSE,
  stderr = FALSE
)

```

```{r}
#| echo: false
SPI_247 <- 'digraph G {
  layout = neato
  node [shape = circle, style = filled, fillcolor = lightgray, color=gray, height=0.1, label = "", fontsize = 10, fontname = "Arial"]
  edge [color=gray, fontsize = 10, fontname = "Arial"]

  24701 [pos = " 0, 0!", label = "BEL"]
  24702 [pos = " 1, 0!"]
  24703 [pos = " 1,-1!"]
  24704 [pos = " 0,-1!"]
  24705 [pos = " 0,-2!"]
  24706 [pos = "-1,-2!"]
  24707 [shape=point, width=0.01, label="", pos = "-1.3,-2!"] # fake
  24708 [pos = "-1,-3!"]
  24709 [pos = "-2,-3!"]
  24710 [pos = "-2,-4!"]
  24711 [pos = "-3,-4!"]
  24712 [pos = "-3,-5!", height=0.01]
  24713 [pos = "-4,-5!"]
  24714 [pos = "-4,-6!"]
  24715 [pos = "-5,-6!"]
  24716 [pos = "-5,-7!"]
  24717 [pos = "-6,-7!"]
  24718 [pos = "-6,-6!"]
  24719 [pos = "-7,-6!", height=0.01]
  24720 [pos = "-8,-7!", height=0.01]
  24721 [pos = "-7,-7!", label = "SCH"]
  
  24701 -> 24702 [label = "Bos en Lommerweg \n (lijn 247)"]
  24702 -> 24703 [label = "Admiraal de Ruijterweg"]
  24703 -> 24704 [label = "Jan Evertsenstraat \n Mercatorplein"]
  24704 -> 24705 [label = "Hoofdweg \n Surinameplein"]
  24705 -> 24706 [label = "Cornelis \n Lelylaan"]
  24706 -> 24707 [dir=none]
  24707 -> 24706 [label = ""]
  24706 -> 24708 [label = "Delflandlaan"]
  24708 -> 24709 [label = "Schipluidenlaan \n (via St. Lelylaan) \n Pieter Calandlaan"]
  24709 -> 24710 [label = "Johan Huizingalaan"]
  24710 -> 24711 [label = "Louwesweg \n Antwerpenbaan"]
  24711 -> 24712 [label = "Laan van Vlaanderen"]    
  24712 -> 24713 [label = ""] 
  24713 -> 24714 [label = "Anderlechtlaan"]
  24714 -> 24715 [label = "Oude Haagseweg \n Zuidtangent"]
  24715 -> 24716 [label = ""]
  24716 -> 24717 [label = "Zuidtangent"]
  24717 -> 24718 [label = "Cateringweg"]
  24718 -> 24719 [label = "Schipholweg 
 Zuidtangent 
 (via Knooppunt 
 Schiphol-Noord)"]
  24719 -> 24720 [label = ""]
  24720 -> 24721 [label = ""]
}
'

SPI_247 |> writeLines("SPI_247.gv")

SPI_247 |> grViz() |> export_svg() |> writeLines("SPI_247.svg")

system2(
  "inkscape",
  args = c(
    "SPI_247.svg",
    "--export-type=pdf",
    "--actions=select-all;transform-rotate:0;page-fit-to-selection;export-do"
  ),
  stdout = FALSE,
  stderr = FALSE
)

```

```{r}
#| echo: false
SPI_231 <- 'digraph G {
  layout = neato
  node [shape = circle, style = filled, fillcolor = lightgray, color=gray, height=0.1, label = "", fontsize = 10, fontname = "Arial"]
  edge [color=gray, fontsize = 10, fontname = "Arial"]

  23101 [pos = " 1, 0!", label = "SLO"]
  23102 [pos = "-1, 0!"]
  23103 [pos = "-1, 1!"]
  23104 [pos = "-2, 1!"]
  23105 [pos = "-2, 2!"]
  23106 [pos = "-3, 3!"]
  23107 [pos = "-4, 2!"]
  23108 [pos = "-5, 3!"]
  23109 [pos = "-5, 2!"]
  23110 [pos = "-9, 2!"]
  23111 [pos = "-9, 0!"]
  23112 [pos = "-8, 0!", height=0.01]
  23113 [pos = "-8, 1!"]
  23114 [pos = "-7, 1!", label = "ABB"]
  23115 [pos = "-6, 1!"]
  23116 [pos = "-6, 0!", height=0.01]
  23117 [pos = "-5, 0!"]


  23101 -> 23102 [label = "Arlandaweg \n (lijn 231*)"]
  23102 -> 23103 [label = "Radarweg"]
  23103 -> 23104 [label = "Kastrupstraat \n Rhoneweg"]
  23104 -> 23105 [label = "Seineweg"]
  23105 -> 23106 [label = "Basisweg"]
  23106 -> 23107 [label = "Noordzee-\n-weg"]
  23107 -> 23108 [label = "West-\n-poort-\n-weg"]
  23108 -> 23109 [label = "Australiëhavenweg"]
  23109 -> 23110 [label = "Bornhout \n Scharenburg"]
  23110 -> 23111 [label = "Dortmuiden"]
  23111 -> 23112 [label = "Tijnmuiden"]
  23112 -> 23113 [label = ""]
  23113 -> 23114 [label = "Abberdaan"]
  23114 -> 23115 [label = "Abberdaan", style = dashed, dir = "none"]
  23115 -> 23116 [label = "Jarmuiden", style = dashed, dir = "none"]
  23116 -> 23117 [label = "", style = dashed, dir = "none"]
  23117 -> 23109 [label = "Australië-\n-havenweg", style = dashed, dir = "none"]

  labelloc="b"
  label="* Bij terugkomst volgt u de stippellijn"
  fontsize=6
  
}
'

SPI_231 |> writeLines("SPI_231.gv")

SPI_231 |> grViz() |> export_svg() |> writeLines("SPI_231.svg")

system2(
  "inkscape",
  args = c(
    "SPI_231.svg",
    "--export-type=pdf",
    "--actions=select-all;transform-rotate:0;page-fit-to-selection;export-do"
  ),
  stdout = FALSE,
  stderr = FALSE
)

```

```{r}
#| echo: false
LLL_G <-'digraph G {
  layout = neato
  node [shape = circle, style = filled, fillcolor = lightgray, color=gray, height=0.1, label = "", fontsize = 10, fontname = "Arial"]
  edge [color=gray, fontsize = 10, fontname = "Arial"]

  GW [pos = " 0, 2!", label = "GW"]
  LLL [pos = "0, 0!", label = "LLL"]
  MTH  [pos = "-1, 2!", label = "MTH"]
  HMM [pos = " 4, 1!", label = "HMS"]
  ASA [pos = " 2,-1!", label = "ASA"]
  GW01 [pos = " 0, 1!"]
  GW02 [pos = "-1, 1!"]
  GW03 [pos = "-2, 3!"]
  GW04 [pos = "-1, 0!"]
  GW05 [pos = " 0, 3!"]
  GW06 [pos = "-2, 2!"]
  GW07 [pos = " 1, 3!"]
  GW08 [pos = " 1, 1!"]
  GW09 [pos = " 3, 2!"]
  GW10 [pos = " 4, 2!"]
  GW13 [pos = " 3,-1!"]
  GW14 [pos = " 4,-2!"]
  GW15 [pos = " 4, 0!"]
  GW12 [pos = " 3, 0!"]
  GW16 [pos = " 1, -2!"]

  GW -> GW01 [label = "Jan Tooropstraat"]
  GW -> GW05 [label = "Jan Tooropstraat"]
  GW01 -> GW02 [label = "Jan Evertsenstraat"]
  GW02 -> GW04 [label = "Oostoever \n Johan Huizingalaan"]
  GW03 -> GW06 [label = "President Allendelaan \n Ookmeerweg"]
  GW04 -> LLL [label = "Pieter \n Calandlaan"]
  GW05 -> GW03 [label = "Jan van Galenstraat \n Burgemeester Röellstraat"]
  GW05 -> GW07 [label = "Jan van Galenstraat"]
  GW06 -> MTH [label = "Baldwinstraat"]
  GW07 -> GW08 [label = "[A10]*"]
  GW08 -> GW16 [label = "[A10]"]
  GW16 -> GW14 [label = "[A10]"]
  GW09 -> GW10 [label = "Hoofddorp-plein \n -weg \n Zeilstraat"]
  GW10 -> HMM [label = "Amstelveenseweg"]
  GW08 -> GW09 [label = "(7): Slotervaart \n Henk Sneevletweg \n Aalsmeerweg"]
  GW12 -> GW13 [label = "Julianaplein"]
  GW13 -> ASA [label = "Overzichtweg"]
  GW14 -> GW15 [label = "[A10]"]
  GW15 -> GW12 [label = "(12): Duivendrecht \n Gooiseweg \n Prins Bernhardplein"]

  labelloc="b"
  label="* Bij terugkomst gebruikt u afrit (5): De Baarsjes"
  fontsize=6
}'

LLL_G %>% writeLines("LLL_G.gv")

LLL_G %>% grViz() %>% export_svg() %>% writeLines("LLL_G.svg")

system2("inkscape",
        args = c("LLL_G.svg", "--export-type=pdf"),
        stdout = FALSE,
        stderr = FALSE)

```

```{r}
#| echo: false
BMR_G <- 'digraph G {
  layout = neato
  node [shape = circle, style = filled, fillcolor = lightgray, color = gray, height=0.1, label = "", fontsize = 10, fontname = "Arial"]
  edge [color = gray, fontsize = 10, fontname = "Arial"]
  GZ   [pos = "-3, 1!", label = "GZ"]
  BMR  [pos = " 0, 0!", label = "BMR"]
  VPS  [pos = "-2, 4!", label = "VPS"]
  BEDL [pos = " 0, 3!", label = "BEDL"]  
  GZ01 [pos = "-1, 0!"]
  GZ02 [pos = "-1, 1!"]
  GZ03 [pos = "-2, 1!"]
  GZ04 [pos = "-2, 2!"]
  GZ05 [pos = "-3, 2!"]
  GZ06 [pos = "-3, 3!"]
  GZ07 [pos = "-2, 5!"]  
  GZ08 [pos = "-3, 5!"]
  GZ09 [pos = "-1, 3!"]
  GZ10 [pos = "-1, 4!"]
  GZ11 [pos = " 0, 4!"]

  GZ -> GZ03   [label = "Joan Muyskenweg"]
  GZ01 -> BMR  [label = "Hoogoorddreef"]
  GZ02 -> GZ01 [label = "Holterbergweg"]
  GZ03 -> GZ04 [label = "Van der Madeweg"]
  GZ03 -> GZ02 [label = "Joan Muyskenweg"]
  GZ04 -> GZ05 [label = "Spaklerweg"]
  GZ05 -> GZ06 [label = "Verlengde van \n Marwijk Kooystraat \n [A10]: Hengelo"]
  GZ06 -> GZ08 [label = "[A10]"]
  GZ06 -> GZ09 [label = "Afslag naar [A1]: Hengelo \n Afrit (2): Diemen"] 
  GZ07 -> VPS  [label = "IJburglaan"]  
  GZ08 -> GZ07 [label = "Afrit (14): Zeeburg"]
  GZ09 -> GZ10 [label = "Weteringweg"] 
  GZ10 -> GZ11 [label = "Diemerpolderweg \n Fortdiemerdamweg \n Muiderlaan"]
  GZ11 -> BEDL [label = "Pampuslaan"]
}

'
BMR_G %>% writeLines("BMR_G.gv")

BMR_G %>% grViz() %>% export_svg() %>% writeLines("BMR_G.svg")

system2("inkscape",
        args = c("BMR_G.svg", "--export-type=pdf"),
        stdout = FALSE,
        stderr = FALSE)


```

# Garage Noord 

```{r}
#| echo: false

set.seed(432) # 42

edges %>% filter(zone == "Noord") %>% 
  tbl_graph(edges = .) %>%
  ggraph(layout = "fr") +   # Fruchterman–Reingold
  geom_edge_arc(
    aes(label = label),
    strength = 0.3,
    angle_calc = "along",
    label_dodge = unit(2, "mm"), 
    color = "grey70"
  ) +
  geom_node_point(size = 4, color = "grey40", fill = "grey70", shape = 21) +
  geom_node_text(aes(label = name), repel = TRUE) +
  theme_void()
```


## Centraal Station (lijnen 18, 21, 43, 48)

![](CEN.pdf){height=20.8cm}

## Station Noord (lijnen 34, 35, 37, 38)

![](NRD.pdf){height=20.8cm}

## Spitslijnen (lijn 245)

![](SPI_245.pdf){height=20.8cm}

# Garage Zuid

```{r}
#| echo: false

set.seed(42) #42

tmp <- edges %>% filter(zone == "Zuid") 

x <- tmp %>% filter(label != 49)
tmp <- tmp %>% filter(label == 49) %>%
  rename(
    from = to,
    to = from
  )

x %>% bind_rows(tmp) %>%
  tbl_graph(edges = .) %>% 
  ggraph(layout = "fr") +   # Fruchterman–Reingold
  geom_edge_arc(
    aes(label = label),
    strength = 0.3,
    angle_calc = "along",
    label_dodge = unit(2, "mm"), 
    color = "grey70"
  ) +
  geom_node_point(size = 4, color = "grey40", fill = "grey70", shape = 21) +
  geom_node_text(aes(label = name), repel = TRUE) +
  theme_void()
  
```


## Amstelstation (lijnen 40, 65)

![](ASA.pdf){height=20.8cm}

## Station Bijlmer ArenA (lijnen 44, 49, 66, 360)

![](BMR.pdf){height=20.8cm}

## Station Holendrecht (lijnen 41, 47)

![](HOL.pdf){height=20.8cm}

## Spitslijnen (lijn 246)

![](SPI_246.pdf){height=20.8cm}

# Garage West

```{r}
#| echo: false

set.seed(42)

edges %>% filter(zone == "West") %>% 
  tbl_graph(edges = .) %>%
  ggraph(layout = "fr") +   # Fruchterman–Reingold
  geom_edge_arc(
    aes(label = label),
    strength = 0.3,
    angle_calc = "along",
    label_dodge = unit(2, "mm"), 
    color = "grey70"
  ) +
  geom_node_point(size = 4, color = "grey40", fill = "grey70", shape = 21) +
  geom_node_text(aes(label = name), repel = TRUE) +
  theme_void()
```

## Station Lelylaan (lijnen 62, 63)

![](LLL.pdf){height=20.8cm}

## Station Sloterdijk (lijnen 15, 22, 36, 61)

![](SLO.pdf){height=20.8cm}

## Station Sloterdijk (lijn 369)

![](SLO_369.pdf){height=20.8cm}

## Spitslijnen (lijn 231)

![](SPI_231.pdf){height=20.8cm}

## Spitslijnen (lijn 247)

![](SPI_247.pdf){height=20.8cm}

# Garageroutes

## Station Bijlmer ArenA - Garageroutes

![](BMR_G.pdf){height=20.8cm}

## Station Holendrecht - Garageroutes

## Station Lelylaan - Garageroutes

![](LLL_G.pdf){height=20.8cm}
