---
title: "Getekend Lijnenboek Bus"
subtitle: "Versie februari 2026"
author: "JG Pardyak"
format: 
  pdf:
    toc: true
    toc-depth: 3
    toc-title: "Inhoud"
    papersize: A4
    margin: 2cm
---


```{r}
#| echo: false
#| message: false
#| warning: false

library(tidyverse)
library(tidygraph)
library(ggraph)

"label, from, to
Bus15, Station Sloterdijk, Station Zuid
Bus18, Centraal Station, Slotervaart
Bus21, Centraal Station, Geuzenveld De Sav. Lohmanstraat
Bus22, Station Sloterdijk, Centraal Station
Bus34, Station Noord, Vogelbuurt Zuid
Bus35, Station Noord, Molenwijk
Bus36, Station Sloterdijk, Olof Palmeplein
Bus37, Station Noord, Amstelstation
Bus38, Olof Palmeplein, Buiksloterham
Bus39, Olof Palmeplein, Molenwijk
Bus40, Amstelstation, Muiderpoortstation
Bus41, Station Holendrecht, Amstelstation
Bus42, Centraal Station, Cruquius-eiland
Bus43, Centraal Station, Borneo Eiland
Bus44, Station Bijlmer ArenA, Diemen Noord
Bus47, Station Holendrecht, Station Bijlmer ArenA
Bus48, Centraal Station, Houthavens
Bus49, Station Bijlmer ArenA, IJburg Strandeiland
Bus61, Station Sloterdijk, Osdorpplein Noord
Bus62, Station Lelylaan, Amstelstation
Bus63, Station Lelylaan, Osdorp De Aker
Bus65, Amstelstation, KNSM-laan
Bus66, Station Bijlmer ArenA, IJburg
Bus68, Henk Sneevlietweg, John M. Keynesplein
Bus73, OLVG West, Slotermeerlaan
Bus75, Station Zuid, A.J. Ernststraat
BusN81, Centraal Station, Station Sloterdijk
BusN82, Centraal Station, Geuzenveld
BusN83, Centraal Station, Osdorp De Aker
BusN84, Centraal Station, Amstelveen Busstation
BusN85, Centraal Station, Gein
BusN86, Centraal Station, Station Bijlmer ArenA
BusN87, Centraal Station, Station Bijlmer ArenA
BusN88, Centraal Station, Nieuw Sloten
BusN89, Centraal Station, IJburg Strandeiland
BusN91, Centraal Station, Nieuwendam
BusN93, Centraal Station, Molenwijk
Bus218, Schiphol Airport/Plaza, Nieuwe Meer
Bus231, Station Sloterdijk, Abberdaan
Bus233, Station Sloterdijk, Sicilieweg
Bus245, Oostzanerdijk, Schiphol Airport/Plaza
Bus246, Borneolaan, Schiphol Airport/Plaza
Bus247, Bos en Lommerplein, Schiphol Airport/Plaza
Bus267, Anderlechtlaan, Anderlechtlaan
Bus360, Station Bijlmer ArenA, IJburg Strandeiland
Bus369, Station Sloterdijk, Schiphol Airport/Plaza
Bus461, Gelderlandplein, Zuidas
Bus463, Gelderlandplein, Bolestein
Bus464, Gelderlandplein, Vivaldi" %>% 
  I() %>% 
  read_csv() %>%
  select(from, to, label) %>%
  filter(!str_detect(label, "N")) %>%
  mutate(label = label %>%
           str_remove("Bus") %>%
           as.numeric()) %>%
  mutate(
    zone = case_when(
      label %in% c(18, 21, 34, 35, 37, 38, 43, 48, 245) ~ "Noord",
      label %in% c(40, 41, 44, 47, 49, 65, 66, 246, 360)    ~ "Zuid",
      label %in% c(15, 22, 36, 61, 62, 63, 231, 247, 369) ~ "West",
      TRUE                 ~ NA_character_
    )
  ) -> edges
```

```{r}
#| echo: false
#| message: false
#| warning: false

library(DiagrammeR)
library(DiagrammeRsvg)
NRD <- 'digraph G {
  layout = neato
  node [shape = circle, style = filled, fillcolor = lightgray, color=gray, height=0.1, label = "", fontsize = 7, fontname = "Arial"]
  edge [color=gray, fontsize = 7, fontname = "Arial"]

  3400 [pos = " 0, 0!", label = "NRD"]
  3401 [pos = "-1, 0!"]
  3402 [pos = "-1, 1!", height=0.01]
  3403 [pos = "-2, 1!", height=0.01]
  3404 [pos = "-2,-1!", height=0.01]
  3405 [pos = "-1,-1!"]
  3406 [pos = "-1,-3!"]
  3407 [pos = " 1,-3!"]
  3408 [pos = " 1,-4!"]
  3409 [pos = " 0,-4!"]
  3410 [pos = " 1,-5!", label = "VLK"]

  3501 [pos = " 2,-1!", label = "OLO"]
  3502 [pos = " 3,-1!"]
  3503 [pos = " 4,-1!"]
  3504 [pos = " 4,-2!"]
  3505 [pos = " 1,-2!"]
  3506 [pos = "-2,-2!", height=0.01]
  3507 [pos = "-3,-2!"]
  3508 [pos = "-5,-2!"]
  3509 [pos = "-5,-1!"]
  3510 [pos = "-6,-1!"]
  3511 [pos = "-6, 0!", height=0.01]
  3512 [pos = "-7, 0!"]
  3513 [pos = "-8, 1!"]
  3514 [pos = "-8, 2!"]
  3515 [pos = "-9, 3!"]
  3516 [pos = "-7, 3!"]
  3517 [pos = "-7, 2!", height=0.01]
  3518 [pos = "-6, 2!"]
  3519 [pos = "-6, 3!", label = "MOL"]
  
  3700 [pos = " 3, 0!"]
  3701 [pos = " 4, 0!", height=0.01]
  3702 [pos = " 5,-1!"]
  3703 [pos = " 6,-1!"]
  3704 [pos = " 6,-2!", height=0.01]
  
  3706 [pos = " 3, -5!", height=0.01]
  3707 [pos = " 2, -5!"]
  3708 [pos = " 2, -7!"]
  3710 [pos = " 0, -7!", label = "ASA"]  
  
  
  3801 [pos = " 1, 0!"]
  3802 [pos = " 1, 1!"]
  3803 [pos = " 2, 1!"]
  3804 [pos = " 2, 0!"]
  3805 [pos = " 1,-1!"]
  3806 [pos = "-1,-4!"]
  3807 [pos = "-2,-5!"]
  3808 [pos = "-2,-6!"]
  3809 [pos = "-3,-4!"]
  3810 [pos = "-3,-1!"]
  3811 [pos = "-4,-1!"]
  3812 [pos = "-4, 0!"]
  3813 [pos = "-5, 0!", label = "MET"]
  
  3400 -> 3401 [label = "IJdoornlaan \n (lijn 34)"]
  3401 -> 3402 [label = "Oosterlengte"]
  3402 -> 3403 [label = "Noorderbreedte"]
  3403 -> 3404 [label = "Westerlengte \n Banne Buikslootlaan"]
  3404 -> 3405 [label = ""]
  3405 -> 3406 [label = "Kamperfoelieweg"]
  3406 -> 3407 [dir = "both", label = "Johan van Hasseltweg \n (via St. Noorderpark)"]
  3407 -> 3408 [label = "Meeuwenlaan \n (lijn 34, 38)"]
  3408 -> 3409 [label = "Havikslaan \n Kraaienplein \n (lijn 34)"]
  3409 -> 3410 [dir = "both", label = "Sperwerlaan \n Spreeuwenpark \n Valkenweg"]
  3409 -> 3806 [label = "Hagedoornplein \n (lijn 38)"]
  3408 -> 3410 [label = "Meeuwenlaan  \n (lijn 38)"]
  
  3400 -> 3801 [label = "IJdoornlaan \n (lijn 37, 38)"]
  3700 -> 3502 [label = "Th. Weeversweg \n (lijn 38)"]
  3502 -> 3503 [label = "Werengouw \n (lijn 35)"]
  3503 -> 3504 [label = "Volendammerweg"]
  3504 -> 3505 [label = "(Nieuwe) Purmerweg"]
  
  3505 -> 3407 [label = "Waddenweg \n Meeuwenlaan"]
  3406 -> 3506 [label = "Klaprozenweg \n (lijn 35)"]
  3506 -> 3507 [label = ""]
  3507 -> 3508 [label = "Klaprozenweg \n (lijn 35)"]
  3508 -> 3509 [label = "Atatürk"]
  3509 -> 3510 [label = "Strekkerweg"]
  3510 -> 3511 [label = "Scheepsbouwweg"]
  3511 -> 3512 [label = "Werktuigstraat"]
  3512 -> 3513 [label = "Meteorenweg"]
  3513 -> 3514 [label = "Kometensingel"]
  3514 -> 3515 [label = "Kometensingel \n Oostzanerdijk"]
  3515 -> 3516 [label = "Molenaarsweg"]
  3516 -> 3517 [label = "Stellingweg"]
  3517 -> 3518 [label = ""]
  3518 -> 3519 [label = "Stellingweg"]
  
  3700 -> 3701 [label = "IJdoornlaan \n (lijn 37)"]
  3701 -> 3702 [label = ""]
  3702 -> 3703 [label = "Zuiderzeeweg"]
  3703 -> 3704 [label = ""]
  
  3704 -> 3706 [label = "Zuiderzeeweg \n (via Schellingwouderbrug \n en Amsterdamsebrug) \n Insulindeweg \n (via Muiderpoortstation) \n Wijttenbachweg \n Oosterpark"]
  3706 -> 3707 [label = ""]
  3707 -> 3708 [label = "Beukenweg \n Maritzstraat \n Krugerplein \n Schalk Burgerstraat \n Nobelweg"]
  3708 -> 3710 [label = "Hugo de Vrieslaan \n Overzichtweg"]

  
  
  3801 -> 3804 [label = "IJdoornlaan \n (lijn 37)"]
  3801 -> 3802 [label = "H. Cleyndertweg \n (lijn 38)"]
  3802 -> 3803 [label = "J.H. van Heekweg"]
  3803 -> 3804 [label = "J. Drijverweg"]
  3804 -> 3700 [label = "IJdoornlaan"]
  3501 -> 3805 [label = "Buik- \n -sloter- \n -meer- \n -plein \n (lijn 38)"]
  3501 -> 3502 [dir = "both", label = "Buik- \n -sloter- \n -meer- \n -plein"]
  3805 -> 3505 [label = "Waddenweg"]
  3806 -> 3807 [label = "Meidoornweg"]
  3807 -> 3808 [dir = "both", label = "Ranonkelkade"]
  3807 -> 3809 [label = "Van der Pekbrug \n Docklandsweg \n Asterweg"]
  3809 -> 3507 [label = "Ridderspoorweg"]
  3507 -> 3810 [label = "Floraweg \n (lijn 38)"]
  3810 -> 3811 [label = "Slijperweg"]
  3811 -> 3812 [label = "Vuurwerkerweg"]
  3812 -> 3813 [label = "Metaal- \n -bewerker- \n -weg"]
}
'

NRD %>% writeLines("NRD.gv")

NRD %>% grViz() %>% export_svg() %>% writeLines("NRD.svg")

system2(
  "inkscape",
  args = c(
    "NRD.svg",
    "--export-type=pdf",
    "--actions=select-all;transform-rotate:90;page-fit-to-selection;export-do"
  ),
  stdout = FALSE,
  stderr = FALSE
)
```


```{r}
#| echo: false
#| message: false
#| warning: false

ASA <- 'digraph G {
  layout = neato
  node [shape = circle, style = filled, fillcolor = lightgray, color=gray, height=0.1, label = "", fontsize = 7, fontname = "Arial"]
  edge [color=gray, fontsize = 7, fontname = "Arial"]

  4000 [pos = "0, 0!", label = "ASA"]
  4001 [pos = "1, 0!"]
  4002 [pos = "2, 0!"]
  4003 [pos = "2,-1!"]
  4004 [pos = "4,-1!"]
  4005 [pos = "5,-1!", height=0.01]
  4006 [pos = "5,-2!", height=0.01]
  4007 [pos = "4,-2!"]
  4008 [pos = "5, 2!", label = "MDS"]
  
  6500 [pos = "3, 0!"]
  6501 [pos = "3, 1!"]
  6502 [pos = "4, 1!"]
  6503 [pos = "5, 1!"]
  6504 [pos = "6, 1!"]
  6505 [pos = "6, 2!"]
  6506 [pos = "7, 2!"]
  6507 [pos = "7, 1!"]
  6508 [pos = "8, 1!"]
  6509 [pos = "8, 0!"]
  6510 [pos = "7, 0!", label = "KNSM"]

  4000 -> 4001 [label = "Over-\n-zichtweg"]
  4001 -> 4002 [label = "Hugo de Vrieslaan"]
  4002 -> 6500 [label = "Hugo de Vrieslaan \n Wethouder Franke-\n-weg \n Galileïplantsoen \n (lijn 65)"]
  
  4002 -> 4003 [label = "Maxwellstraat \n (lijn 40)"]
  4003 -> 4004 [label = "Kruislaan"]
  4004 -> 4005 [label = "Science Park"]
  4005 -> 4006 [label = "Science Park"]
  4006 -> 4007 [label = "Science Park"]
  4007 -> 4004 [label = "Carolina MacGillavrylaan"]
  4004 -> 6502 [label = "Carolina \n MacGillavrylaan"]
  
  6500 -> 6501 [label = "Archimedesweg"]
  6501 -> 6502 [label = "Molukkenstraat"]
  6502 -> 6503 [label = "Molukkenstraat"]
  6503 -> 6504 [label = "Molukkenstraat \n (lijn 65)"]
  6504 -> 6505 [label = "Zeeburgerdijk"]
  6505 -> 6506 [label = "Panamalaan"]
  6506 -> 6507 [label = "Cruquiusweg"]
  6507 -> 6508 [label = "C. van Eesterenlaan"]
  6508 -> 6509 [label = "J.F. Van Hengelstraat \n Verbindingsdam"]
  6509 -> 6510 [label = "KNSM-Laan"]
  6503 -> 4008 [label = "Insulindeweg \n (lijn 40)"]
}
'

ASA %>% writeLines("ASA.gv")

ASA %>% grViz() %>% export_svg() %>% writeLines("ASA.svg")

system2(
  "inkscape",
  args = c(
    "ASA.svg",
    "--export-type=pdf",
    "--actions=select-all;transform-rotate:90;page-fit-to-selection;export-do"
  ),
  stdout = FALSE,
  stderr = FALSE
)
```

```{r}
#| echo: false
#| message: false
#| warning: false

BMR <- 'digraph G {
  layout = neato
  node [shape = circle, style = filled, fillcolor = lightgray, color = gray, height=0.1, label = "", fontsize = 7, fontname = "Arial"]
  edge [color = gray, fontsize = 7, fontname = "Arial"]
  4900 [pos = "0, 0!", label = "BMR"]
  4901 [pos = "1, 0!"]
  4902 [pos = "1,-1!"]
  4903 [pos = "2,-1!"]
  4904 [pos = "4,-1!"]
  4905 [pos = "4,-2!"]
  4906 [pos = "5,-3!"]
  4907 [pos = "5,-4!", height=0.01]
  4908 [pos = "6,-4!"]
  4909 [pos = "6,-3!"]
  4910 [pos = "7,-3!"]
  4911 [pos = "7,-2!"]
  4912 [pos = "8,-2!"]
  4913 [pos = "8,-1!"]
  4914 [pos = "7,-1!"]
  4915 [pos = "7, 0!"]
  4916 [pos = "8, 0!"]
  4917 [pos = "4,-3!", height=0.01]

  6601 [pos = "1, 1!"]
  6602 [pos = "3, 1!"]
  6603 [pos = "3, 2!"]
  6604 [pos = "4, 2!"]
  6605 [pos = "4, 1!"]
  6606 [pos = "6, 1!"]
  6607 [pos = "6, 0!"]
  6608 [pos = " 8, 1!"]
  6609 [pos = " 7, 1!"]
  6610 [pos = " 7, 2!", label = "VPS"]

  36001 [pos = "2,-2!"]
  36002 [pos = "3,-2!"]
  36003 [pos = " 9, 1!", label = "BEDL"]
  
  4401 [pos = "2, 1!"]
  4402 [pos = "2, 3!"]
  4403 [pos = "3, 3!"]
  4404 [pos = "3, 5!"]
  4405 [pos = "4, 5!"]
  4406 [pos = "4, 3!"]
  4407 [pos = "5, 3!"]
  4408 [pos = "5, 4!"]
  4409 [pos = "6, 4!"]
  4410 [pos = "6, 3!"]
  4411 [pos = "7, 3!"]
  4412 [pos = "7, 4!"]
  4413 [pos = "7.5, 4.5!", height=0.01]
  4415 [pos = "8, 3!", label = "DMN"]
  4416 [pos = "5, 5!"]
  4417 [pos = "6, 5!"]
  4418 [pos = "8, 5!"]
  4419 [pos = "8, 4!"]
  
  4408 -> 4416 [label = "Wilhelminaplantsoen", style = dashed, dir = "none"]
  4405 -> 4416 [label = "Burgemeester \n Bickerstraat", style = dashed, dir = "none"]
  4409 -> 4417 [label = "Buytenweg", style = dashed, dir = "none"]
  4417 -> 4418 [label = "Oude Waelweg", style = dashed, dir = "none"]
  4418 -> 4419 [label = "Meerkoet \n Zeezigt", style = dashed, dir = "none"]

  4900 -> 4901 [label = "Hoogoord- \n -dreef"]
  4901 -> 4902 [label = "Foppingadreef \n (lijn 49, 360**)"]
  4902 -> 4903 [label = "Karspeldreef"]
  4903 -> 4904 [label = "Karspeldreef \n (lijn 49)"]
  4904 -> 4905 [label = "Kromwijkdreef \n (via St. Kraaiennest)"]
  4905 -> 4917 [label = "Loosdrechtdreef \n (lijn 49)"]
  4917 -> 4906 [label = ""]
  4906 -> 4907 [label = "Provincialeweg \n Weesperbrug \n Gooilandseweg"]
  4907 -> 4908 [label = ""]
  4908 -> 4909 [label = "C.J. van Houtenlaan \n Prinses Irenelaan \n Casparuslaan"]
  4909 -> 4910 [label = "Plataanlaan \n Herensingel"]
  4910 -> 4911 [label = "Jan Tooropstraat"]
  4911 -> 4912 [label = "M. Nijfoffstraat \n Herensingel \n (via St. Weesp)"]
  4912 -> 4913 [label = "Stationsweg \n Korte Muiderweg \n Weesperweg"]
  4913 -> 4914 [label = "Maria- \n -hoeveweg \n Busbaan \n Maxisweg \n Muiderbrug"]
  4914 -> 4915 [label = "Diemerpolderweg"]
  4915 -> 4916 [label = "Fortdiemerdamweg"]
  4916 -> 6608 [label = "Benno Premselabrug \n Muiderlaan"]
  

  4903 -> 36001 [label = "Gooiseweg \n (lijn 360)"]
  36001 -> 36002 [label = "Langbroek- \n -dreef"]
  36002 -> 4905 [dir = "both", label = "Langbroekdreef \n (lijn 49 via \n St. Gaasperplas)"]

  4901 -> 6601 [label = "Foppingadreef \n (lijn 44*, 66)"]
  6601 -> 4401 [label = "Bijlmerdreef"]
  4401 -> 6602 [label = "Bijlmerdreef \n (lijn 66)"]
  4401 -> 4402 [label = "Dolingadreef \n (lijn 44)"]
  4402 -> 4403 [label = "Daalwijkdreef"]
  4403 -> 4404 [label = "Bergwijkdreef \n Boven Rijkersloot \n Beneden R. \n (via St. Diemen Zuid)"]
  4404 -> 4405 [label = "Beneden R. \n Boven R.\n Beukenhorst"]
  4405 -> 4406 [label = "Hartveldseweg \n Muiderstraatweg"]
  4406 -> 4407 [label = "Prins Bernhardlaan"]
  4407 -> 4408 [label = "Prinses Beatrixlaan"]
  4408 -> 4409 [label = "Ouddiemerlaan \n (via St. Diemen)"]
  4409 -> 4410 [label = "Diemerpolderweg"]
  4410 -> 4411 [label = "Vogelweg"]
  4411 -> 4412 [label = "Tureluurweg"]
  4412 -> 4413 [label = "Rietzangerweg"]
  4413 -> 4419
  4419 -> 4415 [label = "Meerkoet \n Fregat \n Hermelijnvlinder"]
  
  6602 -> 6603 [label = "Elsrijkdreef \n (via St. Ganzenhoef)"]
  6603 -> 6604 [label = "Provincialeweg"]
  6604 -> 6605 [label = "Muiderstraatweg"]
  6605 -> 6606 [label = "Weteringweg"]

  6606 -> 6607 [label = "Diemerpolderweg"]
  6607 -> 4915 [label = "Diemerpolderweg \n (via Diemerknoop)"]
  6608 -> 36003 [label = "Pampuslaan \n (lijn 49, 360)"]
  6608 -> 6609 [label = "Pampuslaan \n (lijn 66)"]
  6609 -> 6610 [label = "IJburglaan"]
  4905 -> 6607 [label = "[A9] \n [A1]: Zaanstad \n (1a): IJburg \n (lijn 360)"]
  
  labelloc="b"
  label="* Bij terugkomst gebruikt u de stippellijnsegmenten 
 ** Bij terugkomst gebruikt u afrit (1): Bijlmermeer"
  fontsize=6
}
'

BMR %>% writeLines("BMR.gv")

BMR %>% grViz() %>% export_svg() %>% writeLines("BMR.svg")

system2("inkscape",
        args = c("BMR.svg", "--export-type=pdf"),
        stdout = FALSE,
        stderr = FALSE)
```

```{r}
#| echo: false
#| message: false
#| warning: false

HOL <- 'digraph G {
  layout = neato
  node [shape = circle, style = filled, fillcolor = lightgray, color=gray, height=0.1, label = "", fontsize = 7, fontname = "Arial"]
  edge [color=gray, fontsize = 7, fontname = "Arial"]

  4100 [pos = " 0, 0!", label = "ASA"]
  4101 [pos = " 1, 0!"]
  4102 [pos = " 2, 0!"]
  4103 [pos = " 2,-1!"]
  4104 [pos = " 1,-1!"]
  4105 [pos = " 1,-2!"]
  4106 [pos = " 0,-2!"]
  4107 [pos = " 0,-3!"]
  4108 [pos = "-1,-3!"]
  4109 [pos = "-1,-5!"]
  4110 [pos = " 0,-5!"]
  4111 [pos = " 1,-5!"]
  4112 [pos = " 1,-4!"]
  4113 [pos = " 0,-4!"]
  4114 [pos = " 0,-6!"]
  4115 [pos = " 1,-6!"]
  4116 [pos = " 1,-8!"]
  4117 [pos = " 0,-8!"]
  4118 [pos = " 0,-9!"]
  4119 [pos = "-1,-9!", label = "HOL"]
  
  4701 [pos = " 0,-10!"]
  4702 [pos = " 1,-10!"]
  4703 [pos = " 1,-11!"]
  4704 [pos = " 5,-11!"]
  4705 [pos = " 5,-10!"]
  4706 [pos = " 4,-10!"]
  4707 [pos = " 4,-9!"]
  4708 [pos = " 5,-9!"]
  4709 [pos = " 5,-8!"]
  4710 [pos = " 4,-8!"]
  4711 [pos = " 4,-6!"]
  4712 [pos = " 3,-6!"]
  4713 [pos = " 3,-7!"]
  4714 [pos = " 2,-7!", label = "BMR"]
  
  4101 -> 4100 [label = "Over-\n-zichtweg"]
  4102 -> 4101 [label = "Hugo de Vrieslaan"]
  4103 -> 4102 [label = "Maxwellstraat"]
  4104 -> 4103 [label = "Kruislaan"]
  4105 -> 4104 [label = "Rozenburglaan"]
  4106 -> 4105 [label = "Randweg"]
  4107 -> 4106 [label = "Rijksstraatweg"]
  4108 -> 4107 [label = "Busbaan"]
  4109 -> 4108 [label = "Stationsweg \n (via St. Duivendrecht) \n Pablo Nerudalaan"]
  4110 -> 4109 [label = "Alexander \n Dumaslaan"]
  4111 -> 4110 [label = "Charlotte \n Brontéstraat"]
  4112 -> 4111 [label = "Dickenslaan"]
  4113 -> 4112 [label = "Dalsteindreef"]
  4110 -> 4113 [label = "Dolingadreef"]
  4114 -> 4110 [label = "Dolingadreef"]
  4115 -> 4114 [label = "Bijlmerdreef"]
  4116 -> 4115 [label = "`s-Gravendijkdreef"]
  4117 -> 4116 [label = "Karspeldreef"]
  4118 -> 4117 [label = "Meerkerkdreef \n Huntumdreef \n (lijn 41)"]
  4119 -> 4118 [label = "Meibergdreef \n Holendrechtdreef"]
  4118 -> 4701 [label = "Meerkerkdreef \n (lijn 47)"]
  
  4701 -> 4702 [label = "Meerkerkdreef"]
  4702 -> 4703 [label = "Reigersbosdreef"]
  4703 -> 4704 [label = "Schoonhovendreef"]
  4704 -> 4705 [label = "Wageningendreef"]
  4705 -> 4706 [label = "Valburgdreef"]
  4706 -> 4707 [label = "Langbroekdreef"]
  4707 -> 4708 [label = "Langbroekdreef \n (via St. Gaasperplas)"]
  4708 -> 4709 [label = "Kromwijkdreef"]
  4709 -> 4710 [label = "Karspeldreef"]
  4710 -> 4711 [label = "Groesbeekdreef"]
  4711 -> 4712 [label = "Bijlmerdreef"]
  4712 -> 4713 [label = "Foppingadreef"]
  4713 -> 4714 [label = "Hoogoorddreef"]
}
'

HOL %>% writeLines("HOL.gv")

HOL %>% grViz() %>% export_svg() %>% writeLines("HOL.svg")

system2("inkscape",
        args = c("HOL.svg", "--export-type=pdf"),
        stdout = FALSE,
        stderr = FALSE)
```

```{r}
#| echo: false
LLL <- 'digraph G {
  layout = neato
  node [shape = circle, style = filled, fillcolor = lightgray, color=gray, height=0.1, label = "", fontsize = 7, fontname = "Arial"]
  edge [color=gray, fontsize = 7, fontname = "Arial"]

  # lijn 63
  6300 [pos = " 0, 0!", label = "LLL"]
  6301 [pos = "-1, 0!"]
  6302 [pos = "-1, 1!"]
  6303 [pos = "-2, 1!"]
  6304 [pos = "-2, 0!"]
  6305 [pos = "-3, 0!"]
  6306 [pos = "-3, 1!"]
  6307 [pos = "-4, 1!"]
  6308 [pos = "-4, 2!"]
  6309 [pos = "-5, 2!"]
  6310 [pos = "-5, 1!", label = "MTH"]

  6202 [pos = "-1,-1!"]
  6203 [pos = " 2,-1!"]
  6204 [pos = " 1,-1!"]
  6205 [pos = " 1, 0!"]
  6206 [pos = " 2, 0!"]
  6207 [pos = " 2,-3!"]
  6208 [pos = " 3,-3!"]
  6209 [pos = " 3,-2!"]
  6210 [pos = " 4,-2!"]
  6211 [pos = " 4,-4!"]
  6212 [pos = " 5,-4!"]
  6213 [pos = " 5,-2!"]
  6214 [pos = " 6,-2!"]
  6215 [pos = " 6,-1!"]
  6216 [pos = " 7,-1!"]
  6217 [pos = " 7,-3!"]
  6218 [pos = " 6,-3!", label = "ASA"]

  6300 -> 6301 [label = "Pieter \n Calandlaan"]
  6301 -> 6302 [label = "Johan Huizingalaan \n (lijn 63)"]
  6302 -> 6303 [label = "Comeniusstraat"]
  6303 -> 6304 [label = "Hemsterhuisstraat \n Luis Bouw-\n-meesterstraat"]
  6304 -> 6305 [label = "Pieter Calandlaan"]
  6305 -> 6306 [label = "Meer en Vaart"]
  6306 -> 6307 [label = "Osdorper Ban"]
  6307 -> 6308 [label = "Baden Powellweg"]
  6308 -> 6309 [label = "Ookmeerweg"]
  6309 -> 6310 [label = "Baldwinstraat"]

  6301 -> 6202 [label = "Johan Huizingalaan \n (lijn 62)"]
  6202 -> 6204 [label = "Aletta Jacobslaan \n Vlaardingenlaan \n (via St. Henk Sneevlietweg)"]
  6204 -> 6205 [label = "Aalsmeer-plein \n -weg"]
  6205 -> 6206 [label = "Hoofddorp-plein \n -weg \n Zeil-brug \n -straat"]
  6206 -> 6203 [label = "Amstelveenseweg \n (via Haarlemmermeerstation)"]
  6203 -> 6207 [label = "Stadionplein \n Amstelveenseweg \n (via St. Amstelveenseweg)"]
  6207 -> 6208 [label = "De Boelelaan"]
  6208 -> 6209 [label = "Parnassusweg"]
  6209 -> 6210 [label = "Strawinskylaan \n (via St. Zuid)"]
  6210 -> 6211 [label = "Beethovenstraat \n Van Leijenberghlaan"]
  6211 -> 6212 [label = "Van Boshuizenstraat"]
  6212 -> 6213 [label = "Europaboulevard \n (via St. RAI) \n Europaplein"]
  6213 -> 6214 [label = "President \n Kennedylaan"]
  6214 -> 6215 [label = "Waalstraat"]
  6215 -> 6216 [label = "Rooseveltlaan \n Victorieplein \n Vrijheidslaan \n Berlagebrug \n Mr. Treublaan \n Prins Bernhard-\n-plein"]
  6216 -> 6217 [label = "Julianaplein"]
  6217 -> 6218 [label = "Over-\n-zichtweg"]
  }
'

LLL |> writeLines("LLL.gv")

LLL |> grViz() |> export_svg() |> writeLines("LLL.svg")

system2(
  "inkscape",
  args = c(
    "LLL.svg",
    "--export-type=pdf",
    "--actions=select-all;transform-rotate:90;page-fit-to-selection;export-do"
  ),
  stdout = FALSE,
  stderr = FALSE
)

```


```{r}
#| echo: false
LLL_G <-'digraph G {
  layout = neato
  node [shape = circle, style = filled, fillcolor = lightgray, color=gray, height=0.1, label = "", fontsize = 7, fontname = "Arial"]
  edge [color=gray, fontsize = 7, fontname = "Arial"]

  GW [pos = " 0, 2!", label = "GW"]
  LLL [pos = "0, 0!", label = "LLL"]
  MTH  [pos = "-1, 2!", label = "MTH"]
  HMM [pos = " 4, 1!", label = "HMS"]
  ASA [pos = " 2,-1!", label = "ASA"]
  GW01 [pos = " 0, 1!"]
  GW02 [pos = "-1, 1!"]
  GW03 [pos = "-2, 3!"]
  GW04 [pos = "-1, 0!"]
  GW05 [pos = " 0, 3!"]
  GW06 [pos = "-2, 2!"]
  GW07 [pos = " 1, 3!"]
  GW08 [pos = " 1, 1!"]
  GW09 [pos = " 3, 2!"]
  GW10 [pos = " 4, 2!"]
  GW13 [pos = " 3,-1!"]
  GW14 [pos = " 4,-2!"]
  GW15 [pos = " 4, 0!"]
  GW12 [pos = " 3, 0!"]
  GW16 [pos = " 1, -2!"]

  GW -> GW01 [label = "Jan Tooropstraat"]
  GW -> GW05 [label = "Jan Tooropstraat"]
  GW01 -> GW02 [label = "Jan Evertsenstraat"]
  GW02 -> GW04 [label = "Oostoever \n Johan Huizingalaan"]
  GW03 -> GW06 [label = "President Allendelaan \n Ookmeerweg"]
  GW04 -> LLL [label = "Pieter \n Calandlaan"]
  GW05 -> GW03 [label = "Jan van Galenstraat \n Burgemeester Röellstraat"]
  GW05 -> GW07 [label = "Jan van Galenstraat"]
  GW06 -> MTH [label = "Baldwinstraat"]
  GW07 -> GW08 [label = "[A10]*"]
  GW08 -> GW16 [label = "[A10]"]
  GW16 -> GW14 [label = "[A10]"]
  GW09 -> GW10 [label = "Hoofddorp-plein \n -weg \n Zeilstraat"]
  GW10 -> HMM [label = "Amstelveenseweg"]
  GW08 -> GW09 [label = "(7): Slotervaart \n Henk Sneevletweg \n Aalsmeerweg"]
  GW12 -> GW13 [label = "Julianaplein"]
  GW13 -> ASA [label = "Overzichtweg"]
  GW14 -> GW15 [label = "[A10]"]
  GW15 -> GW12 [label = "(12): Duivendrecht \n Gooiseweg \n Prins Bernhardplein"]

  labelloc="b"
  label="* Bij terugkomst gebruikt u afrit (5): De Baarsjes"
  fontsize=6
}'

LLL_G %>% writeLines("LLL_G.gv")

LLL_G %>% grViz() %>% export_svg() %>% writeLines("LLL_G.svg")

system2("inkscape",
        args = c("LLL_G.svg", "--export-type=pdf"),
        stdout = FALSE,
        stderr = FALSE)

```

```{r}
#| echo: false
BMR_G <- 'digraph G {
  layout = neato
  node [shape = circle, style = filled, fillcolor = lightgray, color = gray, height=0.1, label = "", fontsize = 7, fontname = "Arial"]
  edge [color = gray, fontsize = 7, fontname = "Arial"]
  GZ   [pos = "-3, 1!", label = "GZ"]
  BMR  [pos = " 0, 0!", label = "BMR"]
  VPS  [pos = "-2, 4!", label = "VPS"]
  BEDL [pos = " 0, 3!", label = "BEDL"]  
  GZ01 [pos = "-1, 0!"]
  GZ02 [pos = "-1, 1!"]
  GZ03 [pos = "-2, 1!"]
  GZ04 [pos = "-2, 2!"]
  GZ05 [pos = "-3, 2!"]
  GZ06 [pos = "-3, 3!"]
  GZ07 [pos = "-2, 5!"]  
  GZ08 [pos = "-3, 5!"]
  GZ09 [pos = "-1, 3!"]
  GZ10 [pos = "-1, 4!"]
  GZ11 [pos = " 0, 4!"]

  GZ -> GZ03   [label = "Joan Muyskenweg"]
  GZ01 -> BMR  [label = "Hoogoorddreef"]
  GZ02 -> GZ01 [label = "Holterbergweg"]
  GZ03 -> GZ04 [label = "Van der Madeweg"]
  GZ03 -> GZ02 [label = "Joan Muyskenweg"]
  GZ04 -> GZ05 [label = "Spaklerweg"]
  GZ05 -> GZ06 [label = "Verlengde van \n Marwijk Kooystraat \n [A10]: Hengelo"]
  GZ06 -> GZ08 [label = "[A10]"]
  GZ06 -> GZ09 [label = "Afslag naar [A1]: Hengelo \n Afrit (2): Diemen"] 
  GZ07 -> VPS  [label = "IJburglaan"]  
  GZ08 -> GZ07 [label = "Afrit (14): Zeeburg"]
  GZ09 -> GZ10 [label = "Weteringweg"] 
  GZ10 -> GZ11 [label = "Diemerpolderweg \n Fortdiemerdamweg \n Muiderlaan"]
  GZ11 -> BEDL [label = "Pampuslaan"]
}

'
BMR_G %>% writeLines("BMR_G.gv")

BMR_G %>% grViz() %>% export_svg() %>% writeLines("BMR_G.svg")

system2("inkscape",
        args = c("BMR_G.svg", "--export-type=pdf"),
        stdout = FALSE,
        stderr = FALSE)


```

# Noord 

```{r}
#| echo: false

set.seed(42)

edges %>% filter(zone == "Noord") %>% 
  tbl_graph(edges = .) %>%
  ggraph(layout = "fr") +   # Fruchterman–Reingold
  geom_edge_arc(
    aes(label = label),
    strength = 0.3,
    angle_calc = "along",
    label_dodge = unit(2, "mm"), 
    color = "grey70"
  ) +
  geom_node_point(size = 4, color = "grey40", fill = "grey70", shape = 21) +
  geom_node_text(aes(label = name), repel = TRUE) +
  theme_void()
```

## Station Noord (lijnen 34, 35, 37, 38)

![](NRD.pdf){height=20cm}

# Zuid

```{r}
#| echo: false

set.seed(42)

tmp <- edges %>% filter(zone == "Zuid") 

x <- tmp %>% filter(label != 49)
tmp <- tmp %>% filter(label == 49) %>%
  rename(
    from = to,
    to = from
  )

x %>% bind_rows(tmp) %>%
  tbl_graph(edges = .) %>% 
  ggraph(layout = "fr") +   # Fruchterman–Reingold
  geom_edge_arc(
    aes(label = label),
    strength = 0.3,
    angle_calc = "along",
    label_dodge = unit(2, "mm"), 
    color = "grey70"
  ) +
  geom_node_point(size = 4, color = "grey40", fill = "grey70", shape = 21) +
  geom_node_text(aes(label = name), repel = TRUE) +
  theme_void()
  
```


## Amstelstation (lijnen 40, 65)

![](ASA.pdf){height=20cm}

## Station Bijlmer ArenA (lijnen 44, 49, 66, 360)

![](BMR.pdf){height=20cm}

## Station Bijlmer ArenA - Garageroutes

![](BMR_G.pdf){height=20cm}

## Station Holendrecht (lijnen 41, 47)

![](HOL.pdf){height=20cm}

## Station Holendrecht - Garageroutes

# West

```{r}
#| echo: false

set.seed(42)

edges %>% filter(zone == "West") %>% 
  tbl_graph(edges = .) %>%
  ggraph(layout = "fr") +   # Fruchterman–Reingold
  geom_edge_arc(
    aes(label = label),
    strength = 0.3,
    angle_calc = "along",
    label_dodge = unit(2, "mm"), 
    color = "grey70"
  ) +
  geom_node_point(size = 4, color = "grey40", fill = "grey70", shape = 21) +
  geom_node_text(aes(label = name), repel = TRUE) +
  theme_void()
```

## Station Lelylaan (lijnen 62, 63)

![](LLL.pdf){height=20cm}


## Station Lelylaan - Garageroutes

![](LLL_G.pdf){height=20cm}
